臺灣高雄地方法院刑事判決
111年度審金訴字第218號
公  訴  人  臺灣高雄地方檢察署檢察官
被      告  陳明彥


            廖方均



上列被告因詐欺等案件，經檢察官提起公訴（111年度偵字第310
5號、第8462號），被告於準備程序為有罪之陳述，經徵詢被告
及檢察官意見後，本院合議庭裁定由受命法官依簡式審判程序審
理，判決如下：
    主  文
陳明彥犯如附表一編號1至67所示之罪，各處如附表一「主文」
欄所示之刑（含沒收、追徵）。應執行有期徒刑貳年陸月，併科
罰金新臺幣肆萬元，罰金如易服勞役，以新臺幣壹仟元折算壹日
。
廖方均犯如附表一編號35至67所示之罪，各處如附表一「主文」
欄所示之刑（含沒收、追徵）。應執行有期徒刑壹年拾月，併科
罰金新臺幣貳萬伍仟元，罰金如易服勞役，以新臺幣壹仟元折算
壹日。
    事  實
一、陳明彥、廖方均明知其等並無線上遊戲虛擬寶物、筆電、喇
    叭等商品可資出售，亦無履約之真意，竟分別為下列行為：
　㈠陳明彥意圖為自己不法所有，基於詐欺及隱匿詐欺所得去向
    之洗錢犯意，於民國110年5月2日起，在網路遊戲「楓之谷
    」平台使用公開廣播功能，或在8591寶物交易網站、LINE社
    群軟體、蝦皮拍賣網站等平台，以如附表二所示公開刊登或
    私訊方式，佯稱欲販賣如附表二編號1至34所示商品，適有
    如附表二編號1至34所示之曾玟菁等人，分別於附表二所示
    時間與陳明彥聯繫，誤信陳明彥可交付商品，致曾玟菁等人
    陷於錯誤，分別於附表二所示時間，匯款至附表二所示之人
    頭帳戶（係陳明彥於臉書社團上詐得不知情第三方個人資料
    、身分證及存摺封面後，所盜辦之LINE Pay Money電子錢包
    ），因而隱匿犯罪所得之去向。嗣曾玟菁等人未收到商品發
    現有異，而報警處理，經循線追查，而查悉上情。
　㈡陳明彥、廖方均共同意圖為自己不法之所有，基於詐欺及隱
    匿詐欺所得去向之犯意聯絡，自110年9月30日起，由陳明彥
    謀劃在網路遊戲「楓之谷」平台使用公開廣播功能，或在85
    91寶物交易網站、LINE社群軟體、蝦皮拍賣網站等平台，由
    廖方均在該等網際網路，以如附表二所示公開刊登或私訊方
    式，佯稱欲販賣如附表二編號35至67所示商品，適有如附表
    二編號35至67所示之吳宣澔等人，分別於附表二所示時間與
    廖方均聯繫，誤信陳明彥及廖方均2人可交付商品，致吳宣
    澔等人陷於錯誤，分別於附表二所示時間，匯款至附表二所
    示之人頭帳戶（係陳明彥於臉書社團上詐得不知情第三方個
    人資料、身分證及存摺封面後，所盜辦之LINE Pay Money電
    子錢包），因而隱匿犯罪所得之去向。嗣吳宣澔等人未收到
    商品發現有異，而報警處理，經循線追查，而查悉上情。
二、案經曾玟菁、劉祐尚、江宗霖、柳冠彰、楊淞淇、伍迪、石
    家瑜、鞠思安、謝孟修、詹為任、曹泓鈞、林谷峰、謝博崴
    、陳冠群、陳柏瑋、張凱傑、羅子軒、李振豪、陳嘉哲、吳
    建澄、陳建中、陳沛語、洪承斈、曾于瑞、童世昇、王怡翔
    、曾涪皇、成宏睿、陳東佑、王晉仁、張鈞淳、莊季霖、紀
    淳鏵、洪奕、吳宣澔、李松霖、游清宇、陳盈伶、陳裕鈞、
    潘松葳、林泳廷、蕭敬暘、徐楷宸、游薇蓉、白家宇、楊易
    勳、彭鎮岳、卓和逸、洪宗裕、陳博翔、戴孟慈、朱立皓、
    曾郁峰、陳冠戎、潘柏宇、蔡文正、陳宥廷、蘇綉麗、呂孟
    澤、黃聖傑、連翰偉、黃冠豪、劉會曄、周琦瑋、徐裕凱、
    陳冠曆告訴由高雄市政府警察局刑事警察大隊報告臺灣高雄
    地方檢察署檢察官偵查起訴。
    理  由
一、本件被告陳明彥、廖方均所犯均係死刑、無期徒刑、最輕本
    刑為3年以上有期徒刑以外之罪，其於準備程序進行中就被
    訴事實均為有罪之陳述，經受命法官告知簡式審判程序之旨
    ，並聽取當事人之意見後，本院合議庭認無不得或不宜改依
    簡式審判程序進行之情形，爰依刑事訴訟法第273條之1第1
    項、第284條之1規定，裁定由受命法官獨任進行簡式審判程
    序。是本件證據調查依刑事訴訟法第273條之2規定，不受同
    法第159條第1項、第161條之2、第161條之3、第163條之1及
    第164條至170條規定之限制，合先敘明。
二、上開犯罪事實，業據被告陳明彥於警詢（警一卷第5至28頁
    ）、偵訊（偵一卷第161至165頁）及本院審理時（審金訴卷
    第79、97、255頁）；被告廖方均於警詢（警一卷第33至55
    頁）、偵訊（偵一卷第170至174頁）及本院審理時（審金訴
    卷第79、97、255頁）均坦承不諱，核與下列證人即告訴人
    、被害人之證述、卷內積極證物存卷可資佐證，印證相符：
    　
　㈠證人即告訴人曾玟菁（警一卷第132至134頁）、證人即告訴
    人劉祐尚（警一卷第146至148頁）、證人即告訴人江宗霖（
    警一卷第154、155頁）、證人即告訴人柳冠彰（警一卷第15
    9至161頁）、證人即告訴人楊淞淇（警一卷第167至169頁）
    、證人即告訴人伍迪（警二卷第173至175頁）、證人即告訴
    人石家瑜（警二卷第188、189頁）、證人即告訴人鞠思安（
    警二卷第193、194頁）、證人即告訴人謝孟修（警二卷第20
    0、201頁）、證人即告訴人詹為任（警二卷第208、209頁）
    、證人即告訴人曹泓鈞（警二卷第220、221頁）、證人即告
    訴人林谷峰（警二卷第227至229頁）、證人即告訴人謝博崴
    （警二卷第235、236頁）、證人即告訴人陳冠群（警二卷第
    241、242頁）、證人即告訴人陳柏瑋（警二卷第258至262頁
    ）、證人即告訴人張凱傑（警二卷第274至276頁）、證人即
    告訴人羅子軒（警二卷第283、284頁）、證人即告訴人李振
    豪（警二卷第296、297頁）、證人即告訴人陳嘉哲（警二卷
    第307、308頁）、證人即告訴人吳建澄（警二卷第313、314
    頁）、證人即告訴人陳建中（警二卷第320至322頁）、證人
    即告訴人陳沛語（警二卷第327至329頁）、證人即告訴人洪
    承斈（警二卷第336、337頁）、證人即告訴人曾于瑞（警二
    卷第345、346頁）、證人即告訴人童世昇（警二卷第350至3
    52頁）、證人即告訴人王怡翔（警三卷第364、365頁）、證
    人即告訴人曾涪皇（警三卷第374、375頁）、
　　證人即告訴人成宏睿（警三卷第383至385頁）、證人即告訴
    人陳東佑（警三卷第397、398頁）、證人即告訴人王晉仁（
    警三卷第406頁）、證人即告訴人張鈞淳（警三卷第425、42
    6頁）、證人即告訴人莊季霖（警三卷第435至437頁）、證
    人即告訴人紀淳鏵（警三卷第443、444頁）、證人即告訴人
    洪奕（警三卷第451、452頁）、證人即告訴人吳宣澔（警三
    卷第458、459頁）、證人即告訴人李松霖（警三卷第465至4
    67頁）、證人即告訴人游清宇（警三卷第475、476頁）、證
    人即告訴人陳盈伶（警三卷第482至484頁）、證人即告訴人
    陳裕鈞（警三卷第492至494頁）、證人即告訴人潘松葳（警
    三卷第501至504頁）、證人即告訴人林泳廷（警三卷第508
    至510頁）、證人即告訴人蕭敬暘（警三卷第515至517頁）
    、證人即被害人何國誌（警三卷第522、523頁）、證人即告
    訴人徐楷宸（警三卷第526、527頁）、證人即告訴人游薇蓉
    （警三卷第531、533頁）、證人即告訴人白家宇（警三卷第
    539至541頁）、證人即告訴人楊易勳（警三卷第551、552頁
    ）、證人即告訴人彭鎮岳（警三卷第560、561頁）、證人即
    告訴人卓和逸（警三卷第567至569頁）、證人即告訴人洪宗
    裕（警四卷第583、584頁）、證人即告訴人陳博翔（警四卷
    第591至593頁）、證人即告訴人戴孟慈（警四卷第601、602
    頁）、證人即告訴人朱立皓（警四卷第610至612頁）、證人
    即告訴人曾郁峰（警四卷第622至624頁）、證人即告訴人陳
    冠戎（警四卷第628至630頁）、證人即告訴人潘柏宇（警四
    卷第638至640頁）、證人即告訴人蔡文正（警四卷第650、6
    51頁）、證人即告訴人陳宥廷（警四卷第657、658頁）、證
    人即告訴人蘇綉麗（警四卷第672、673頁）、證人即告訴人
    呂孟澤（警四卷第680至682頁）、證人即告訴人黃聖傑（警
    四卷第689、690頁）、證人即告訴人連翰偉（警四卷第704
    至706頁）、證人即告訴人黃冠豪（警四卷第723至725頁）
    、證人即告訴人劉會曄（警四卷第733、734頁）、證人即告
    訴人周琦瑋（警四卷第741、742頁）、證人即告訴人徐裕凱
    （警四卷第756至760頁）、證人即告訴人陳冠曆（警四卷第
    772、773頁）於警詢之證述。
　㈡本院核發之搜索票1份（警一卷第57頁）、高雄市政府警察局
    刑事警察大隊搜索扣押筆錄、扣押物品目錄表、扣押物品清
    單各2份（警一卷第58至61、63至67頁）、通訊監察譯文、
    通訊監察書數份（警一卷第82至87頁，偵一卷第218至227頁
    ）、遊戲橘子數位科技股份有限公司提供之會員資料、IP位
    置資料各1份（警一卷第88至94頁）、新加坡商蝦皮娛樂電
    商有限公司台灣分公司110年11月24日蝦皮電商字第0211124
    057S號函文暨所附用戶資料及交易明細1份（警一卷第95至1
    00頁）、一卡通MONEY（LINE PAY MONEY）會員資料1份（警
    一卷第101至130頁），以及如附表二「相關證據欄」所示之
    證據在卷，可資佐證。　　　
　㈢足認被告2人前揭任意性自白，核與卷內積極事證，均參核相
    符，堪以採信。是本案事證明確，被告2人上開犯行，堪以
    認定，均應依法論科。　　
三、論罪部分：　
　㈠按洗錢防制法業於105年12月28日修正公布，於106年6月28日
    生效施行。依修正後即現行洗錢防制法第2條第2款、第3條
    第2款規定，掩飾或隱匿刑法第339條犯罪所得之本質、來源
    、去向、所在、所有權、處分權或其他權益者，即構成洗錢
    行為。是依修正後洗錢防制法，掩飾刑法第339條第1項詐欺
    取財犯罪所得去向之行為，亦可構成洗錢罪。本案如附表二
    所示告訴人及被害人等，匯款至如附表二所示之LINE Pay M
    oney人頭帳戶內，並為被告陳明彥、廖方均取得詐騙款項，
    實已該當於掩飾、隱匿特定犯罪所得去向之行為要件。
　㈡核被告陳明彥如附表二編號1、7、8、16、17、21、27至31、
    33、34所為，均係犯洗錢防制法第14條第1項之洗錢罪、刑
    法第339條之4第1項第3款之以網際網路對公眾散布而犯詐欺
    取財罪；如附表二編號2至6、9至15、18至20、22至26、32
    所為，均係犯洗錢防制法第14條第1項之洗錢罪、刑法第339
    條第1項之詐欺取財罪；被告陳明彥、廖方均如附表二編號3
    5、38至42、44至51、53、55至67所為，均係犯洗錢防制法
    第14條第1項之洗錢罪、刑法第339條之4第1項第3款之以網
    際網路對公眾散布而犯詐欺取財罪；如附表二編號36、37、
    43、52、54所為，均係犯洗錢防制法第14條第1項之洗錢罪
    、刑法第339條第1項之詐欺取財罪；又被告陳明彥、廖方均
    間，就附表二編號35至67所為，互有犯意聯絡及行為分擔，
    為共同正犯。
　㈢被告陳明彥如附表二編號1、7、8、16、17、21、27至31、33
    、34所為；被告陳明彥、廖方均如附表二編號35、38至42、
    44至51、53、55至67所為，均係以一行為同時觸犯洗錢防制
    法第14條第1項之洗錢罪、刑法第339條之4第1項第3款之以
    網際網路對公眾散布而犯詐欺取財罪，均為想像競合犯，應
    依刑法第55條前段規定，均從一重論以網際網路對公眾散布
    而犯詐欺取財罪。又被告陳明彥如附表二編號2至6、9至15
    、18至20、22至26、32所為；被告陳明彥、廖方均如附表二
    編號36、37、43、52、54所為，均係以一行為同時觸犯洗錢
    防制法第14條第1項之洗錢罪、刑法第339條第1項之詐欺取
    財罪，均為想像競合犯，應依刑法第55條前段規定，均從一
    重論以洗錢罪。又被告陳明彥、廖方均所犯如附表二各罪間
    ，犯意各別、時地有異、手段有別，應以數罪併罰之。　　
　㈣按犯洗錢防制法第14條、第15條之罪，在偵查或審判中自白
    者，減輕其刑，洗錢防制法第16條第2項定有明文。經查被
    告陳明彥就附表二編號2至6、9至15、18至20、22至26、32
    、33、37、43、52、32犯行；被告廖方均就附表二編號33、
    37、43、52、32犯行，均於偵訊（偵一卷第161至165、170
    至174頁）及本院審理時（審金訴卷第79、97、255頁）自白
    一般洗錢犯行，爰依洗錢防制法第16條第2項規定，均減輕
    其刑。　　
　㈤復按想像競合犯之處斷刑，本質上係「刑之合併」。其所謂
    從一重處斷，乃將想像競合犯組成之評價上數罪，合併為科
    刑一罪，其所對應之刑罰，亦合併其評價上數罪之數法定刑
    ，而為一個處斷刑。易言之，想像競合犯侵害數法益者皆成
    立犯罪，論罪時必須輕、重罪併舉論述，同時宣告所犯各罪
    名，包括各罪有無加重、減免其刑之情形，亦應說明論列，
    量刑時併衡酌輕罪部分量刑事由，評價始為充足，然後依刑
    法第55條前段規定「從一重處斷」，非謂對於其餘各罪可置
    而不論。因此，法院決定處斷刑時，雖以其中最重罪名之法
    定刑，做為裁量之準據，惟於裁量其輕重時，仍應將輕罪合
    併評價在內（最高法院108年度台上字第4405號、第4408號
    刑事判決意旨參照）。查被告陳明彥就本案如附表二編號1
    、7、8、16、17、21、27至31、33、34；被告陳明彥、廖方
    均就附表二編號35、38至42、44至51、53、55至67所示之犯
    行，於偵查（偵一卷第161至165、170至174頁）及本院審理
    時（審金訴卷第79、97、255頁），均坦承不諱，而依洗錢
    防制法第16條第2項規定：「犯前二條之罪，在偵查或審判
    中自白者，減輕其刑。」，故被告2人所犯洗錢罪部分，依
    上開說明，本應減輕其刑。又被告2人上開犯行，均係從一
    重論處網際網路對公眾散布而犯詐欺取財罪，是其此部分想
    像競合輕罪得減刑部分，本院量刑時將併予審酌。　
四、科刑部分　　　　　　　
　㈠爰以行為人之責任為基礎，審酌被告2人均正值青壯，不思循
    正常途徑賺取生活所需，竟圖謀非法所得，以附表二所示之
    方式，詐騙如附表二所示之告訴人等，不僅使告訴人等受財
    產上損害，更戕害人與人之互信基礎，所為實屬不該。惟念
    其等犯後終能坦承犯行，態度非惡；並衡以被告2人均尚未
    與附表二之告訴人或被害人達成和解或賠償，並酌被告2人
    就洗錢防制法部分於審判中均自白，有斟酌減輕事由，惟尚
    未與附表二之被害人和解或賠償。復衡量本院審理時，被告
    陳明彥自陳學歷高職畢業，現在從事建築工程鐵工，月收入
    約新臺幣（下同）4萬多元，未婚，無小孩；被告廖方均自
    陳學歷高職肄業，現在從事配管工作，月收入約3萬2000元
    ，未婚，無小孩等智識程度、家庭及經濟狀況（審金訴卷第
    255頁），暨其等犯罪之動機、目的、手段、所生損害等一
    切情狀，分別量處如附表一主文欄所示之刑，並就併科罰金
    部分，諭知如易服勞役之折算標準。
  ㈡定執行刑：
    按刑法第51條數罪併罰定執行刑之立法方式，採限制加重原
    則，亦即非以累加方式定應執行刑，被告每次犯罪手法類似
    ，如以實質累加方式定應執行刑，則處罰之刑度顯將超過其
    行為之不法內涵，違反罪責原則，及考量因生命有限，刑罰
    對被告造成之痛苦程度，係隨刑度增加而生加乘效果，非以
    等比方式增加，是以隨罪數增加遞減刑罰方式，當足以評價
    被告行為不法性之法理（即多數犯罪責任遞減原則）。再按
    數罪併罰之定應執行之刑，係出於刑罰經濟與責罰相當之考
    量，並非予以犯罪行為人或受刑人不當之利益，為一種特別
    的量刑過程，相較於刑法第57條所定科刑時應審酌之事項係
    對一般犯罪行為之裁量，同法第51條之定應執行刑，乃係對
    犯罪行為人本身及所犯各罪之總檢視，除應考量行為人所犯
    數罪反應出之人格特性，並應權衡審酌行為人之責任與整體
    刑法目的暨相關刑事政策，在量刑權之法律拘束性原則下，
    依刑法第51條第5款之規定，採限制加重原則，以宣告各刑
    中之最長期為下限，各刑合併之刑期為上限，但最長不得逾
    30年，資為量刑自由裁量權之外部界限，並應受法秩序理念
    規範之比例原則、平等原則、責罰相當原則、重複評價禁止
    原則等自由裁量權之內部抽象價值要求界限之支配，以使輕
    重得宜，罰當其責，俾符合法律授與裁量權之目的，以區別
    數罪併罰與單純數罪之不同，兼顧刑罰衡平原則。本案被告
    陳明彥、廖方均如附表二所示之罪，均係犯以網際網路對公
    眾散布而犯詐欺取財罪、洗錢罪，犯罪手法類似、相同，分
    別擔任提款車手、將款項轉交上游，犯罪期間約7月（110年
    5月27日至同年12月30日），兼衡被告陳明彥、廖方均如附
    表二所示之罪質、詐騙金額約2000元至4萬餘元不等、欲達
    到犯罪預防目的所需之制裁程度等情節，暨被告陳明彥、廖
    方均犯數罪所反應之人格特性，及整體刑罰目的暨相關刑事
    政策，依法定其等應執行之刑及併科罰金，並就應執行併科
    罰金部分，諭知如易服勞役之折算標準。
五、沒收之說明：　　
　㈠按犯罪所得，屬於犯罪行為人者，沒收之。但有特別規定者
    ，依其規定；前二項之沒收，於全部或一部不能沒收或不宜
    執行沒收時，追徵其價額。且宣告有多數沒收，併執行之，
    刑法第38條之1第1項前段、第3項、第40條之2第1項規定分
    別定有明文。又按共同正犯之犯罪所得，沒收或追徵，應就
    各人所分得之數額分別為之。所謂各人「所分得」，係指各
    人「對犯罪所得有事實上之處分權限」，法院應視具體個案
    之實際情形而為認定：倘若共同正犯各成員內部間，對於不
    法利得分配明確時，固應依各人實際分配所得沒收；然若共
    同正犯成員對不法所得並無處分權限，其他成員亦無事實上
    之共同處分權限者，自不予諭知沒收；至共同正犯各成員對
    於不法利得享有共同處分權限時，則應負共同沒收之責（最
    高法院104年度台上字第3937號判決意旨參照）。而在刑法
    沒收新制生效施行後，沒收已不具備刑罰（從刑）本質，而
    具有刑罰及保安處分以外之獨立法律效果（刑法第2 條之修
    正立法說明參照），性質上屬於準不當得利之衡平措施。倘
    個案中得以明確認定共犯之實際犯罪利得，則就各人分得之
    數宣告沒收、追徵，固無疑義。惟共犯如就犯罪利得具有事
    實上之共同支配關係，且實際上難以區別各人分受之數或利
    益，為澈底落實沒收新制「任何人都不得保有犯罪所得」之
    宗旨，仍應就全部犯罪所得宣告沒收，以資適法。
　㈡被告陳明彥本件網路詐欺取得如附表二「犯罪所得」欄編號1
    至34所示之款項，均屬犯罪所得，雖均未扣案，迄未與上開
    編號告訴人等和解或賠償，應依上開規定均宣告沒收，並於
    全部或一部不能沒收或不宜執行沒收時，追徵其價額；又被
    告陳明彥、廖方均共同以網路詐欺取得如附表二「犯罪所得
    」欄編號35至67所示之款項，雖未據扣案，仍屬被告2人犯
    罪之犯罪所得，又被告陳明彥、廖方均供稱：本件我獲得的
    報酬如起訴書附表犯罪所得欄的記載（審金訴卷第79至81頁
    ）等語，遍查卷內無其他積極證據足以證明被告2人犯罪所
    得各為多少，爰依刑法第38條之2第1項規定，本於平均分配
    原則，應認定被告2人對於如附表二「犯罪所得」欄編號35
    至67所示之不法利得，於警詢供承各分5成（警一卷第9、37
    頁），應各就犯罪所得一半（附表二編號54小數點以下不計
    ），均宣告沒收，於全部或一部不能沒收或不宜執行沒收時
    ，追徵其價額。且宣告有多數沒收，依刑法第40條之2第1項
    之規定，併執行之。
　㈢次按供犯罪所用、犯罪預備之物或犯罪所生之物，屬於犯罪
    行為人者，得沒收之，刑法第38條第2項前段定有明文。扣
    案陳明彥所有之電腦（ASUS G15）1台、行動電話蘋果牌1支
    ；廖方均所有之筆記型電腦1台、水母音響1台、Iphone Xs
    行動電話1支，分別係被告2人所有、供其等本案犯罪所用之
    工具，此據被告2人於警詢供述在卷（警一卷第5、33頁），
    依刑法第38條第2項規定，應分別於其最後即附表一編號34
    、67犯罪項下宣告沒收。至扣案之Iphone 7手機1支，雖為
    被告廖方均所有，然其於警詢時供稱該物為自己所有，與本
    案犯罪無關（警一卷第33頁），亦無積極證據可證明係供其
    本案犯行所用之物，爰不於本案宣告沒收，附此敘明。　　
據上論斷，應依刑事訴訟法第273條之1第1項、第284條之1、第2
99條第1項前段，洗錢防制法第14條第1項、第16條第2項，刑法
第11條前段、第28條、第339條第1項、第339條之4第1項第3款、
第55條前段、第51條第5款、第7款、第42條第3項、第38條第2項
、第38條之1第1項前段、第3項、第40條之2第1項，刑法施行法
第1條之1第1項，判決如主文。　　
本案經檢察官蕭琬頤提起公訴，檢察官呂乾坤到庭執行職務。　
中　　華　　民　　國   111    年    7     月    11    日
                  刑事第五庭    法  官      李昆南
以上正本證明與原本無異。
如不服本判決應於收受送達後20日內向本院提出上訴書狀，並應
敘述具體理由；如未敘述上訴理由者，應於上訴期間屆滿後20日
內向本院補提理由書（均須按他造當事人之人數附繕本）「切勿
逕送上級法院」。
因疫情而遲誤不變期間，得向法院聲請回復原狀。　　
中　　華　　民　　國　　111 　年　　7 　　月　　15　　日
                                書記官      鄭仕暘
附錄本判決論罪科刑法條：
洗錢防制法第14條
有第二條各款所列洗錢行為者，處7年以下有期徒刑，併科新臺
幣5百萬元以下罰金。
前項之未遂犯罰之。
前二項情形，不得科以超過其特定犯罪所定最重本刑之刑。
中華民國刑法第339條
意圖為自己或第三人不法之所有，以詐術使人將本人或第三人之
物交付者，處5年以下有期徒刑、拘役或科或併科50萬元以下罰
金。
以前項方法得財產上不法之利益或使第三人得之者，亦同。
前二項之未遂犯罰之。　
中華民國刑法第339條之4
犯第339條詐欺罪而有下列情形之一者，處1年以上7年以下有期
徒刑，得併科1百萬元以下罰金：
一、冒用政府機關或公務員名義犯之。
二、三人以上共同犯之。
三、以廣播電視、電子通訊、網際網路或其他媒體等傳播工具，
    對公眾散布而犯之。
前項之未遂犯罰之。
附表一
編號 犯罪事實 主文欄（宣告刑，含沒收、追徵） 1 附表二編號1所示之犯行 陳明彥犯以網際網路對公眾散布而詐欺取財罪，處有期徒刑壹年。未扣案如附表二編號1之犯罪所得新臺幣柒仟伍佰元沒收，於全部或一部不能沒收或不宜執行沒收時，追徵其價額。 2 附表二編號2所示之犯行 陳明彥犯洗錢防制法第十四條第一項之洗錢罪，處有期徒刑肆月，併科罰金新臺幣陸仟元，罰金如易服勞役，以新臺幣壹仟元折算壹日。未扣案如附表二編號2之犯罪所得新臺幣參萬貳仟元沒收，於全部或一部不能沒收或不宜執行沒收時，追徵其價額。 3 附表二編號3所示之犯行 陳明彥犯洗錢防制法第十四條第一項之洗錢罪，處有期徒刑肆月，併科罰金新臺幣伍仟元，罰金如易服勞役，以新臺幣壹仟元折算壹日。未扣案如附表二編號3之犯罪所得新臺幣柒仟參佰元沒收，於全部或一部不能沒收或不宜執行沒收時，追徵其價額。 4 附表二編號4所示之犯行 陳明彥犯洗錢防制法第十四條第一項之洗錢罪，處有期徒刑肆月，併科罰金新臺幣參仟元，罰金如易服勞役，以新臺幣壹仟元折算壹日。未扣案如附表二編號4之犯罪所得新臺幣參仟元沒收，於全部或一部不能沒收或不宜執行沒收時，追徵其價額。 5 附表二編號5所示之犯行 陳明彥犯洗錢防制法第十四條第一項之洗錢罪，處有期徒刑肆月，併科罰金新臺幣貳仟元，罰金如易服勞役，以新臺幣壹仟元折算壹日。未扣案如附表二編號5之犯罪所得新臺幣貳仟元沒收，於全部或一部不能沒收或不宜執行沒收時，追徵其價額。 6 附表二編號6所示之犯行 陳明彥犯洗錢防制法第十四條第一項之洗錢罪，處有期徒刑伍月，併科罰金新臺幣伍仟元，罰金如易服勞役，以新臺幣壹仟元折算壹日。未扣案如附表二編號6之犯罪所得新臺幣貳萬肆仟伍佰元沒收，於全部或一部不能沒收或不宜執行沒收時，追徵其價額。 7 附表二編號7所示之犯行 陳明彥犯以網際網路對公眾散布而詐欺取財罪，處有期徒刑壹年。未扣案如附表二編號7之犯罪所得新臺幣貳萬肆仟元沒收，於全部或一部不能沒收或不宜執行沒收時，追徵其價額。 8 附表二編號8所示之犯行 陳明彥犯以網際網路對公眾散布而詐欺取財罪，處有期徒刑壹年。未扣案如附表二編號8之犯罪所得新臺幣壹萬玖仟元沒收，於全部或一部不能沒收或不宜執行沒收時，追徵其價額。 9 附表二編號9所示之犯行 陳明彥犯洗錢防制法第十四條第一項之洗錢罪，處有期徒刑肆月，併科罰金新臺幣肆仟元，罰金如易服勞役，以新臺幣壹仟元折算壹日。未扣案如附表二編號9之犯罪所得新臺幣陸仟伍佰元沒收，於全部或一部不能沒收或不宜執行沒收時，追徵其價額。 10 附表二編號10所示之犯行 陳明彥犯洗錢防制法第十四條第一項之洗錢罪，處有期徒刑肆月，併科罰金新臺幣肆仟元，罰金如易服勞役，以新臺幣壹仟元折算壹日。未扣案如附表二編號10之犯罪所得新臺幣貳萬貳仟元沒收，於全部或一部不能沒收或不宜執行沒收時，追徵其價額。 11 附表二編號11所示之犯行 陳明彥犯洗錢防制法第十四條第一項之洗錢罪，處有期徒刑伍月，併科罰金新臺幣肆仟元，罰金如易服勞役，以新臺幣壹仟元折算壹日。未扣案如附表二編號11之犯罪所得新臺幣貳萬玖仟伍佰元沒收，於全部或一部不能沒收或不宜執行沒收時，追徵其價額。 12 附表二編號12所示之犯行 陳明彥犯洗錢防制法第十四條第一項之洗錢罪，處有期徒刑肆月，併科罰金新臺幣肆仟元，罰金如易服勞役，以新臺幣壹仟元折算壹日。未扣案如附表二編號12之犯罪所得新臺幣貳萬肆仟元沒收，於全部或一部不能沒收或不宜執行沒收時，追徵其價額。 13 附表二編號13所示之犯行 陳明彥犯洗錢防制法第十四條第一項之洗錢罪，處有期徒刑肆月，併科罰金新臺幣肆仟元，罰金如易服勞役，以新臺幣壹仟元折算壹日。未扣案如附表二編號13之犯罪所得新臺幣壹萬參仟元沒收，於全部或一部不能沒收或不宜執行沒收時，追徵其價額。 14 附表二編號14所示之犯行 陳明彥犯洗錢防制法第十四條第一項之洗錢罪，處有期徒刑肆月，併科罰金新臺幣肆仟元，罰金如易服勞役，以新臺幣壹仟元折算壹日。未扣案如附表二編號14之犯罪所得新臺幣貳萬參仟元沒收，於全部或一部不能沒收或不宜執行沒收時，追徵其價額。 15 附表二編號15所示之犯行 陳明彥犯洗錢防制法第十四條第一項之洗錢罪，處有期徒刑伍月，併科罰金新臺幣伍仟元，罰金如易服勞役，以新臺幣壹仟元折算壹日。未扣案如附表二編號15之犯罪所得新臺幣參萬壹仟元沒收，於全部或一部不能沒收或不宜執行沒收時，追徵其價額。 16 附表二編號16所示之犯行 陳明彥犯以網際網路對公眾散布而詐欺取財罪，處有期徒刑壹年。未扣案如附表二編號16之犯罪所得新臺幣貳萬伍仟元沒收，於全部或一部不能沒收或不宜執行沒收時，追徵其價額。 17 附表二編號17所示之犯行 陳明彥犯以網際網路對公眾散布而詐欺取財罪，處有期徒刑壹年。未扣案如附表二編號17之犯罪所得新臺幣貳萬伍仟元沒收，於全部或一部不能沒收或不宜執行沒收時，追徵其價額。 18 附表二編號18所示之犯行 陳明彥犯洗錢防制法第十四條第一項之洗錢罪，處有期徒刑肆月，併科罰金新臺幣肆仟元，罰金如易服勞役，以新臺幣壹仟元折算壹日。未扣案如附表二編號18之犯罪所得新臺幣貳萬伍仟伍佰元沒收，於全部或一部不能沒收或不宜執行沒收時，追徵其價額。 19 附表二編號19所示之犯行 陳明彥犯洗錢防制法第十四條第一項之洗錢罪，處有期徒刑肆月，併科罰金新臺幣肆仟元，罰金如易服勞役，以新臺幣壹仟元折算壹日。未扣案如附表二編號19之犯罪所得新臺幣貳萬伍仟伍佰元沒收，於全部或一部不能沒收或不宜執行沒收時，追徵其價額。 20 附表二編號20所示之犯行 陳明彥犯洗錢防制法第十四條第一項之洗錢罪，處有期徒刑肆月，併科罰金新臺幣參仟元，罰金如易服勞役，以新臺幣壹仟元折算壹日。未扣案如附表二編號20之犯罪所得新臺幣伍仟陸佰元沒收，於全部或一部不能沒收或不宜執行沒收時，追徵其價額。 21 附表二編號21所示之犯行 陳明彥犯以網際網路對公眾散布而詐欺取財罪，處有期徒刑壹年。未扣案如附表二編號21之犯罪所得新臺幣貳萬伍仟元沒收，於全部或一部不能沒收或不宜執行沒收時，追徵其價額。 22 附表二編號22所示之犯行 陳明彥犯洗錢防制法第十四條第一項之洗錢罪，處有期徒刑肆月，併科罰金新臺幣參仟元，罰金如易服勞役，以新臺幣壹仟元折算壹日。未扣案如附表二編號22之犯罪所得新臺幣伍仟捌佰元沒收，於全部或一部不能沒收或不宜執行沒收時，追徵其價額。 23 附表二編號23所示之犯行 陳明彥犯洗錢防制法第十四條第一項之洗錢罪，處有期徒刑肆月，併科罰金新臺幣貳仟元，罰金如易服勞役，以新臺幣壹仟元折算壹日。未扣案如附表二編號23之犯罪所得新臺幣貳仟元沒收，於全部或一部不能沒收或不宜執行沒收時，追徵其價額。 24 附表二編號24所示之犯行 陳明彥犯洗錢防制法第十四條第一項之洗錢罪，處有期徒刑伍月，併科罰金新臺幣伍仟元，罰金如易服勞役，以新臺幣壹仟元折算壹日。未扣案如附表二編號24之犯罪所得新臺幣參萬壹仟元沒收，於全部或一部不能沒收或不宜執行沒收時，追徵其價額。 25 附表二編號25所示之犯行 陳明彥犯洗錢防制法第十四條第一項之洗錢罪，處有期徒刑伍月，併科罰金新臺幣伍仟元，罰金如易服勞役，以新臺幣壹仟元折算壹日。未扣案如附表二編號25之犯罪所得新臺幣參萬壹仟元沒收，於全部或一部不能沒收或不宜執行沒收時，追徵其價額。 26 附表二編號26所示之犯行 陳明彥犯洗錢防制法第十四條第一項之洗錢罪，處有期徒刑伍月，併科罰金新臺幣伍仟元，罰金如易服勞役，以新臺幣壹仟元折算壹日。未扣案如附表二編號26之犯罪所得新臺幣參萬肆仟元沒收，於全部或一部不能沒收或不宜執行沒收時，追徵其價額。 27 附表二編號27所示之犯行 陳明彥犯以網際網路對公眾散布而詐欺取財罪，處有期徒刑壹年。未扣案如附表二編號27之犯罪所得新臺幣參萬參仟元沒收，於全部或一部不能沒收或不宜執行沒收時，追徵其價額。 28 附表二編號28所示之犯行 陳明彥犯以網際網路對公眾散布而詐欺取財罪，處有期徒刑壹年。未扣案如附表二編號28之犯罪所得新臺幣參萬伍仟元沒收，於全部或一部不能沒收或不宜執行沒收時，追徵其價額。 29 附表二編號29所示之犯行 陳明彥犯以網際網路對公眾散布而詐欺取財罪，處有期徒刑壹年。未扣案如附表二編號29之犯罪所得新臺幣陸仟伍佰元沒收，於全部或一部不能沒收或不宜執行沒收時，追徵其價額。 30 附表二編號30所示之犯行 陳明彥犯以網際網路對公眾散布而詐欺取財罪，處有期徒刑壹年壹月。未扣案如附表二編號30之犯罪所得新臺幣肆萬參仟元沒收，於全部或一部不能沒收或不宜執行沒收時，追徵其價額。 31 附表二編號31所示之犯行 陳明彥犯以網際網路對公眾散布而詐欺取財罪，處有期徒刑壹年。未扣案如附表二編號31之犯罪所得新臺幣參萬陸仟元沒收，於全部或一部不能沒收或不宜執行沒收時，追徵其價額。 32 附表二編號32所示之犯行 陳明彥犯洗錢防制法第十四條第一項之洗錢罪，處有期徒刑伍月，併科罰金新臺幣伍仟元，罰金如易服勞役，以新臺幣壹仟元折算壹日。未扣案如附表二編號32之犯罪所得新臺幣肆萬貳仟元沒收，於全部或一部不能沒收或不宜執行沒收時，追徵其價額。 33 附表二編號33所示之犯行 陳明彥犯以網際網路對公眾散布而詐欺取財罪，處有期徒刑壹年。未扣案如附表二編號33之犯罪所得新臺幣參萬柒仟元沒收，於全部或一部不能沒收或不宜執行沒收時，追徵其價額。 34 附表二編號34所示之犯行 陳明彥犯以網際網路對公眾散布而詐欺取財罪，處有期徒刑壹年。扣案電腦（ASUS G15）壹台、行動電話蘋果廠牌壹支均沒收。未扣案如附表二編號34之犯罪所得新臺幣肆仟貳佰元沒收，於全部或一部不能沒收或不宜執行沒收時，追徵其價額。 35 附表二編號35所示之犯行 陳明彥共同犯以網際網路對公眾散布而詐欺取財罪，處有期徒刑壹年。未扣案如附表二編號35之犯罪所得新臺幣壹萬捌仟元沒收，於全部或一部不能沒收或不宜執行沒收時，追徵其價額。 廖方均共同犯以網際網路對公眾散布而詐欺取財罪，處有期徒刑壹年。未扣案如附表二編號35之犯罪所得新臺幣壹萬捌仟元沒收，於全部或一部不能沒收或不宜執行沒收時，追徵其價額。 36 附表二編號36所示之犯行 陳明彥共同犯洗錢防制法第十四條第一項之洗錢罪，處有期徒刑伍月，併科罰金新臺幣伍仟元，罰金如易服勞役，以新臺幣壹仟元折算壹日。未扣案如附表二編號36之犯罪所得新臺幣壹萬玖仟元沒收，於全部或一部不能沒收或不宜執行沒收時，追徵其價額。 廖方均共同犯洗錢防制法第十四條第一項之洗錢罪，處有期徒刑伍月，併科罰金新臺幣伍仟元，罰金如易服勞役，以新臺幣壹仟元折算壹日。未扣案如附表二編號36之犯罪所得新臺幣壹萬玖仟元沒收，於全部或一部不能沒收或不宜執行沒收時，追徵其價額。 37 附表二編號37所示之犯行 陳明彥共同犯洗錢防制法第十四條第一項之洗錢罪，處有期徒刑肆月，併科罰金新臺幣肆仟元，罰金如易服勞役，以新臺幣壹仟元折算壹日。未扣案如附表二編號37之犯罪所得新臺幣壹萬肆仟元沒收，於全部或一部不能沒收或不宜執行沒收時，追徵其價額。 廖方均共同犯洗錢防制法第十四條第一項之洗錢罪，處有期徒刑肆月，併科罰金新臺幣肆仟元，罰金如易服勞役，以新臺幣壹仟元折算壹日。未扣案如附表二編號37之犯罪所得新臺幣壹萬肆仟元沒收，於全部或一部不能沒收或不宜執行沒收時，追徵其價額。 38 附表二編號38所示之犯行 陳明彥共同犯以網際網路對公眾散布而詐欺取財罪，處有期徒刑壹年。未扣案如附表二編號38之犯罪所得新臺幣壹萬玖仟元沒收，於全部或一部不能沒收或不宜執行沒收時，追徵其價額。 廖方均共同犯以網際網路對公眾散布而詐欺取財罪，處有期徒刑壹年。未扣案如附表二編號38之犯罪所得新臺幣壹萬玖仟元沒收，於全部或一部不能沒收或不宜執行沒收時，追徵其價額。 39 附表二編號39所示之犯行 陳明彥共同犯以網際網路對公眾散布而詐欺取財罪，處有期徒刑壹年。未扣案如附表二編號39之犯罪所得新臺幣壹萬貳仟伍佰元沒收，於全部或一部不能沒收或不宜執行沒收時，追徵其價額。 廖方均共同犯以網際網路對公眾散布而詐欺取財罪，處有期徒刑壹年。未扣案如附表二編號39之犯罪所得新臺幣壹萬貳仟伍佰元沒收，於全部或一部不能沒收或不宜執行沒收時，追徵其價額。 40 附表二編號40所示之犯行 陳明彥共同犯以網際網路對公眾散布而詐欺取財罪，處有期徒刑壹年。未扣案如附表二編號40之犯罪所得新臺幣壹萬玖仟元沒收，於全部或一部不能沒收或不宜執行沒收時，追徵其價額。 廖方均共同犯以網際網路對公眾散布而詐欺取財罪，處有期徒刑壹年。未扣案如附表二編號40之犯罪所得新臺幣壹萬玖仟元沒收，於全部或一部不能沒收或不宜執行沒收時，追徵其價額。 41 附表二編號41所示之犯行 陳明彥共同犯以網際網路對公眾散布而詐欺取財罪，處有期徒刑壹年。未扣案如附表二編號41之犯罪所得新臺幣參仟壹佰伍拾元沒收，於全部或一部不能沒收或不宜執行沒收時，追徵其價額。 廖方均共同犯以網際網路對公眾散布而詐欺取財罪，處有期徒刑壹年。未扣案如附表二編號41之犯罪所得新臺幣參仟壹佰伍拾元沒收，於全部或一部不能沒收或不宜執行沒收時，追徵其價額。 42 附表二編號42所示之犯行 陳明彥共同犯以網際網路對公眾散布而詐欺取財罪，處有期徒刑壹年。未扣案如附表二編號42之犯罪所得新臺幣參仟貳佰伍拾元沒收，於全部或一部不能沒收或不宜執行沒收時，追徵其價額。 廖方均共同犯以網際網路對公眾散布而詐欺取財罪，處有期徒刑壹年。未扣案如附表二編號42之犯罪所得新臺幣參仟貳佰伍拾元沒收，於全部或一部不能沒收或不宜執行沒收時，追徵其價額。 43 附表二編號43所示之犯行 陳明彥共同犯洗錢防制法第十四條第一項之洗錢罪，處有期徒刑肆月，併科罰金新臺幣肆仟元，罰金如易服勞役，以新臺幣壹仟元折算壹日。未扣案如附表二編號43之犯罪所得新臺幣參仟貳佰伍拾元沒收，於全部或一部不能沒收或不宜執行沒收時，追徵其價額。 廖方均共同犯洗錢防制法第十四條第一項之洗錢罪，處有期徒刑肆月，併科罰金新臺幣肆仟元，罰金如易服勞役，以新臺幣壹仟元折算壹日。未扣案如附表二編號43之犯罪所得新臺幣參仟貳佰伍拾元沒收，於全部或一部不能沒收或不宜執行沒收時，追徵其價額。 44 附表二編號44所示之犯行 陳明彥共同犯以網際網路對公眾散布而詐欺取財罪，處有期徒刑壹年。未扣案如附表二編號44之犯罪所得新臺幣參仟貳佰伍拾元沒收，於全部或一部不能沒收或不宜執行沒收時，追徵其價額。 廖方均共同犯以網際網路對公眾散布而詐欺取財罪，處有期徒刑壹年。未扣案如附表二編號44之犯罪所得新臺幣參仟貳佰伍拾元沒收，於全部或一部不能沒收或不宜執行沒收時，追徵其價額。 45 附表二編號45所示之犯行 陳明彥共同犯以網際網路對公眾散布而詐欺取財罪，處有期徒刑壹年壹月。未扣案如附表二編號45之犯罪所得新臺幣貳萬貳仟伍佰元沒收，於全部或一部不能沒收或不宜執行沒收時，追徵其價額。 廖方均共同犯以網際網路對公眾散布而詐欺取財罪，處有期徒刑壹年壹月。未扣案如附表二編號45之犯罪所得新臺幣貳萬貳仟伍佰元沒收，於全部或一部不能沒收或不宜執行沒收時，追徵其價額。 46 附表二編號46所示之犯行 陳明彥共同犯以網際網路對公眾散布而詐欺取財罪，處有期徒刑壹年壹月。未扣案如附表二編號46之犯罪所得新臺幣貳萬壹仟伍佰元沒收，於全部或一部不能沒收或不宜執行沒收時，追徵其價額。 廖方均共同犯以網際網路對公眾散布而詐欺取財罪，處有期徒刑壹年壹月。未扣案如附表二編號46之犯罪所得新臺幣貳萬壹仟伍佰元沒收，於全部或一部不能沒收或不宜執行沒收時，追徵其價額。 47 附表二編號47所示之犯行 陳明彥共同犯以網際網路對公眾散布而詐欺取財罪，處有期徒刑壹年。未扣案如附表二編號47之犯罪所得新臺幣參仟壹佰伍拾元沒收，於全部或一部不能沒收或不宜執行沒收時，追徵其價額。 廖方均共同犯以網際網路對公眾散布而詐欺取財罪，處有期徒刑壹年。未扣案如附表二編號47之犯罪所得新臺幣參仟壹佰伍拾元沒收，於全部或一部不能沒收或不宜執行沒收時，追徵其價額。 48 附表二編號48所示之犯行 陳明彥共同犯以網際網路對公眾散布而詐欺取財罪，處有期徒刑壹年。未扣案如附表二編號48之犯罪所得新臺幣參仟貳佰伍拾元沒收，於全部或一部不能沒收或不宜執行沒收時，追徵其價額。 廖方均共同犯以網際網路對公眾散布而詐欺取財罪，處有期徒刑壹年。未扣案如附表二編號48之犯罪所得新臺幣參仟貳佰伍拾元沒收，於全部或一部不能沒收或不宜執行沒收時，追徵其價額。 49 附表二編號49所示之犯行 陳明彥共同犯以網際網路對公眾散布而詐欺取財罪，處有期徒刑壹年。未扣案如附表二編號49之犯罪所得新臺幣壹萬捌仟元沒收，於全部或一部不能沒收或不宜執行沒收時，追徵其價額。 廖方均共同犯以網際網路對公眾散布而詐欺取財罪，處有期徒刑壹年。未扣案如附表二編號49之犯罪所得新臺幣壹萬捌仟元沒收，於全部或一部不能沒收或不宜執行沒收時，追徵其價額。 50 附表二編號50所示之犯行 陳明彥共同犯以網際網路對公眾散布而詐欺取財罪，處有期徒刑壹年。未扣案如附表二編號50之犯罪所得新臺幣壹萬捌仟元沒收，於全部或一部不能沒收或不宜執行沒收時，追徵其價額。 廖方均共同犯以網際網路對公眾散布而詐欺取財罪，處有期徒刑壹年。未扣案如附表二編號50之犯罪所得新臺幣壹萬捌仟元沒收，於全部或一部不能沒收或不宜執行沒收時，追徵其價額。 51 附表二編號51所示之犯行 陳明彥共同犯以網際網路對公眾散布而詐欺取財罪，處有期徒刑壹年。未扣案如附表二編號51之犯罪所得新臺幣壹萬捌仟伍佰元沒收，於全部或一部不能沒收或不宜執行沒收時，追徵其價額。 廖方均共同犯以網際網路對公眾散布而詐欺取財罪，處有期徒刑壹年。未扣案如附表二編號51之犯罪所得新臺幣壹萬捌仟伍佰元沒收，於全部或一部不能沒收或不宜執行沒收時，追徵其價額。 52 附表二編號52所示之犯行 陳明彥共同犯洗錢防制法第十四條第一項之洗錢罪，處有期徒刑伍月，併科罰金新臺幣伍仟元，罰金如易服勞役，以新臺幣壹仟元折算壹日。未扣案如附表二編號52之犯罪所得新臺幣壹萬捌仟伍佰元沒收，於全部或一部不能沒收或不宜執行沒收時，追徵其價額。 廖方均共同犯洗錢防制法第十四條第一項之洗錢罪，處有期徒刑伍月，併科罰金新臺幣伍仟元，罰金如易服勞役，以新臺幣壹仟元折算壹日。未扣案如附表二編號52之犯罪所得新臺幣壹萬捌仟伍佰元沒收，於全部或一部不能沒收或不宜執行沒收時，追徵其價額。 53 附表二編號53所示之犯行 陳明彥共同犯以網際網路對公眾散布而詐欺取財罪，處有期徒刑壹年。未扣案如附表二編號53之犯罪所得新臺幣壹萬捌仟伍佰元沒收，於全部或一部不能沒收或不宜執行沒收時，追徵其價額。 廖方均共同犯以網際網路對公眾散布而詐欺取財罪，處有期徒刑壹年。未扣案如附表二編號53之犯罪所得新臺幣壹萬捌仟伍佰元沒收，於全部或一部不能沒收或不宜執行沒收時，追徵其價額。 54 附表二編號54所示之犯行 陳明彥共同犯洗錢防制法第十四條第一項之洗錢罪，處有期徒刑伍月，併科罰金新臺幣伍仟元，罰金如易服勞役，以新臺幣壹仟元折算壹日。未扣案如附表二編號54之犯罪所得新臺幣壹萬捌仟元沒收，於全部或一部不能沒收或不宜執行沒收時，追徵其價額。 廖方均共同犯洗錢防制法第十四條第一項之洗錢罪，處有期徒刑伍月，併科罰金新臺幣伍仟元，罰金如易服勞役，以新臺幣壹仟元折算壹日。未扣案如附表二編號54之犯罪所得新臺幣壹萬捌仟元沒收，於全部或一部不能沒收或不宜執行沒收時，追徵其價額。 55 附表二編號55所示之犯行 陳明彥共同犯以網際網路對公眾散布而詐欺取財罪，處有期徒刑壹年。未扣案如附表二編號55之犯罪所得新臺幣柒仟伍佰元沒收，於全部或一部不能沒收或不宜執行沒收時，追徵其價額。 廖方均共同犯以網際網路對公眾散布而詐欺取財罪，處有期徒刑壹年。未扣案如附表二編號55之犯罪所得新臺幣柒仟伍佰元沒收，於全部或一部不能沒收或不宜執行沒收時，追徵其價額。 56 附表二編號56所示之犯行 陳明彥共同犯以網際網路對公眾散布而詐欺取財罪，處有期徒刑壹年。未扣案如附表二編號56之犯罪所得新臺幣壹萬柒仟伍佰元沒收，於全部或一部不能沒收或不宜執行沒收時，追徵其價額。 廖方均共同犯以網際網路對公眾散布而詐欺取財罪，處有期徒刑壹年。未扣案如附表二編號56之犯罪所得新臺幣壹萬柒仟伍佰元沒收，於全部或一部不能沒收或不宜執行沒收時，追徵其價額。 57 附表二編號57所示之犯行 陳明彥共同犯以網際網路對公眾散布而詐欺取財罪，處有期徒刑壹年。未扣案如附表二編號57之犯罪所得新臺幣柒仟伍佰元沒收，於全部或一部不能沒收或不宜執行沒收時，追徵其價額。 廖方均共同犯以網際網路對公眾散布而詐欺取財罪，處有期徒刑壹年。未扣案如附表二編號57之犯罪所得新臺幣柒仟伍佰元沒收，於全部或一部不能沒收或不宜執行沒收時，追徵其價額。 58 附表二編號58所示之犯行 陳明彥共同犯以網際網路對公眾散布而詐欺取財罪，處有期徒刑壹年。未扣案如附表二編號58之犯罪所得新臺幣壹萬柒仟伍佰元沒收，於全部或一部不能沒收或不宜執行沒收時，追徵其價額。 廖方均共同犯以網際網路對公眾散布而詐欺取財罪，處有期徒刑壹年。未扣案如附表二編號58之犯罪所得新臺幣壹萬柒仟伍佰元沒收，於全部或一部不能沒收或不宜執行沒收時，追徵其價額。 59 附表二編號59所示之犯行 陳明彥共同犯以網際網路對公眾散布而詐欺取財罪，處有期徒刑壹年。未扣案如附表二編號58之犯罪所得新臺幣壹萬陸仟伍佰元沒收，於全部或一部不能沒收或不宜執行沒收時，追徵其價額。 廖方均共同犯以網際網路對公眾散布而詐欺取財罪，處有期徒刑壹年。未扣案如附表二編號58之犯罪所得新臺幣壹萬陸仟伍佰元沒收，於全部或一部不能沒收或不宜執行沒收時，追徵其價額。 60 附表二編號60所示之犯行 陳明彥共同犯以網際網路對公眾散布而詐欺取財罪，處有期徒刑壹年。未扣案如附表二編號60之犯罪所得新臺幣壹萬壹仟伍佰元沒收，於全部或一部不能沒收或不宜執行沒收時，追徵其價額。 廖方均共同犯以網際網路對公眾散布而詐欺取財罪，處有期徒刑壹年。未扣案如附表二編號60之犯罪所得新臺幣壹萬壹仟伍佰元沒收，於全部或一部不能沒收或不宜執行沒收時，追徵其價額。 61 附表二編號61所示之犯行 陳明彥共同犯以網際網路對公眾散布而詐欺取財罪，處有期徒刑壹年。未扣案如附表二編號61之犯罪所得新臺幣玖仟元沒收，於全部或一部不能沒收或不宜執行沒收時，追徵其價額。 廖方均共同犯以網際網路對公眾散布而詐欺取財罪，處有期徒刑壹年。未扣案如附表二編號61之犯罪所得新臺幣玖仟元沒收，於全部或一部不能沒收或不宜執行沒收時，追徵其價額。 62 附表二編號62所示之犯行 陳明彥共同犯以網際網路對公眾散布而詐欺取財罪，處有期徒刑壹年。未扣案如附表二編號62之犯罪所得新臺幣肆仟元沒收，於全部或一部不能沒收或不宜執行沒收時，追徵其價額。 廖方均共同犯以網際網路對公眾散布而詐欺取財罪，處有期徒刑壹年。未扣案如附表二編號62之犯罪所得新臺幣肆仟元沒收，於全部或一部不能沒收或不宜執行沒收時，追徵其價額。 63 附表二編號63所示之犯行 陳明彥共同犯以網際網路對公眾散布而詐欺取財罪，處有期徒刑壹年。未扣案如附表二編號63之犯罪所得新臺幣肆仟伍佰元沒收，於全部或一部不能沒收或不宜執行沒收時，追徵其價額。 廖方均共同犯以網際網路對公眾散布而詐欺取財罪，處有期徒刑壹年。未扣案如附表二編號63之犯罪所得新臺幣肆仟伍佰元沒收，於全部或一部不能沒收或不宜執行沒收時，追徵其價額。 64 附表二編號64所示之犯行 陳明彥共同犯以網際網路對公眾散布而詐欺取財罪，處有期徒刑壹年。未扣案如附表二編號64之犯罪所得新臺幣肆仟元沒收，於全部或一部不能沒收或不宜執行沒收時，追徵其價額。 廖方均共同犯以網際網路對公眾散布而詐欺取財罪，處有期徒刑壹年。未扣案如附表二編號64之犯罪所得新臺幣肆仟元沒收，於全部或一部不能沒收或不宜執行沒收時，追徵其價額。 65 附表二編號65所示之犯行 陳明彥共同犯以網際網路對公眾散布而詐欺取財罪，處有期徒刑壹年。未扣案如附表二編號65之犯罪所得新臺幣肆仟 零伍拾元沒收，於全部或一部不能沒收或不宜執行沒收時，追徵其價額。 廖方均共同犯以網際網路對公眾散布而詐欺取財罪，處有期徒刑壹年。未扣案如附表二編號65之犯罪所得新臺幣肆仟零伍拾元沒收，於全部或一部不能沒收或不宜執行沒收時，追徵其價額。 66 附表二編號66所示之犯行 陳明彥共同犯以網際網路對公眾散布而詐欺取財罪，處有期徒刑壹年。未扣案如附表二編號66之犯罪所得新臺幣柒仟伍佰元沒收，於全部或一部不能沒收或不宜執行沒收時，追徵其價額。 廖方均共同犯以網際網路對公眾散布而詐欺取財罪，處有期徒刑壹年。未扣案如附表二編號66之犯罪所得新臺幣柒仟伍佰元沒收，於全部或一部不能沒收或不宜執行沒收時，追徵其價額。 67 附表二編號67所示之犯行 陳明彥共同犯以網際網路對公眾散布而詐欺取財罪，處有期徒刑壹年。未扣案如附表二編號67之犯罪所得新臺幣捌仟元沒收，於全部或一部不能沒收或不宜執行沒收時，追徵其價額。 廖方均共同犯以網際網路對公眾散布而詐欺取財罪，處有期徒刑壹年。扣案筆記型電腦壹台、水母音響壹個、Iphone Xs行動電話壹支均沒收。未扣案如附表二編號67之犯罪所得新臺幣捌仟元沒收，於全部或一部不能沒收或不宜執行沒收時，追徵其價額。 
附表二
編號 被害人/告訴人 詐騙方式（新臺幣，下同） 犯罪所得 相關證據 1 曾玟菁（提出告訴） 於110年5月28日某時許，在苗栗縣○○鄉○○村○○○000號住宅內操作電腦設備在網路遊戲「新楓之谷」內公開刊登販售虛擬寶物「輪迴碑石」訊息，嗣曾玟菁見聞後使用LINE通訊軟體聯繫陳明彥，雙方談妥以15,000元交易上述物品，曾玟菁遂依指示，自其所有之LINE Pay Money電子錢包匯款訂金7,500元至曾睿圻LINE Pay Money人頭帳戶。 7,500元 ①告訴人曾玟菁提出與被告對話內容之翻拍資料、交易明細資訊各1份（警一卷第136至142頁）。 ②內政部警政署反詐騙諮詢專線紀錄表1份（警一卷第131頁）。 2  劉祐尚（提出告訴） 於110年5月27日某時許，在苗栗縣○○鄉○○村○○○000號住宅內操作電腦設備在網路遊戲「新楓之谷」內以私訊方式聯繫劉祐尚販售虛擬寶物「燃燒戒指交換券」、「輪迴碑石」等物，劉祐尚使用LINE通訊軟體聯繫陳明彥，雙方談妥以32,000元交易上述物品，劉祐尚遂依指示，自其所有之LINE Pay Money電子錢包匯款32,000元至曾睿圻LINE Pay Money人頭帳戶。 32,000元 ①告訴人劉祐尚提出之交易明細1份（警一卷第149頁）。 ②告訴人劉祐尚提出與被告對話內容之翻拍紀錄1份（警一卷第151、152頁）。 ③內政部警政署反詐騙諮詢專線紀錄表1份（警一卷第144頁）。 3  江宗霖（提出告訴） 於110年6月1日某時許，在苗栗縣○○鄉○○村○○○000號住宅內操作電腦設備在網路遊戲「新楓之谷」內以私訊方式聯繫江宗霖販售虛擬遊戲幣「楓幣」，江宗霖使用LINE通訊軟體聯繫陳明彥，雙方談妥以7,300元交易上述物品，江宗霖遂依指示，在其位於高雄市鼓山區之住處內自其所有之LINE Pay Money電子錢包匯款7,300元至洪*忠LINE Pay Money人頭帳戶。 7,300元 ①告訴人江宗霖提出與被告之對話紀錄及交易明細各1份（警一卷第156、157頁）。 ②內政部警政署反詐騙諮詢專線紀錄表1份（警一卷第153頁）。 4  柳冠彰（提出告訴） 於110年6月1日某時許，在苗栗縣○○鄉○○村○○○000號住宅內操作電腦設備在網路遊戲「新楓之谷」內以私訊方式聯繫柳冠彰販售虛擬遊戲幣「楓幣」，柳冠彰使用LINE通訊軟體聯繫陳明彥，雙方談妥3,000元交易上述物品，柳冠彰遂依指示，自其所有之LINE Pay Money電子錢包匯款3,000元至洪*忠LINE Pay Money人頭帳戶。 3,000元 ①告訴人柳冠彰提出之交易明細資料1份（警一卷第164頁）。 ②告訴人柳冠彰提出與被告對話紀錄資料1份（警一卷第162、163頁）。 ③內政部警政署反詐騙諮詢專線紀錄表1份（警一卷第158頁）。 5  楊淞淇（提出告訴） 於110年6月1日某時許，在苗栗縣○○鄉○○村○○○000號住宅內操作電腦設備在網路遊戲「新楓之谷」內以私訊方式聯繫楊淞淇販售虛擬遊戲幣「楓幣」，楊淞淇使用LINE通訊軟體聯繫陳明彥，雙方談妥以2,000元交易上述物品，楊淞淇遂依指示，在其位於高雄市三民區之住處自其所有之LINE Pay Money電子錢包匯款2,000元至洪*忠LINE Pay Money人頭帳戶。 2,000元 ①告訴人楊淞淇提出之與被告對話紀錄資料1份（警一卷第170頁）。 ②告訴人楊淞淇提出之交易明細1份（警一卷第171頁）。 ③內政部警政署反詐騙諮詢專線紀錄表1份（警一卷第165頁）。 6  伍迪（提出告訴） 於110年6月14日某時許，在苗栗縣○○鄉○○村○○○000號住宅內操作電腦設備在網路遊戲「新楓之谷」內以私訊方式聯繫伍迪販售虛擬寶物「輪迴碑石」，伍迪使用LINE通訊軟體聯繫陳明彥，雙方談妥以24,500元交易上述物品，伍迪遂依指示，自其所有之LINE Pay Money電子錢包匯款24,500元至中信銀行000-000000000000000號人頭帳戶。 24,500元 ①告訴人伍迪提出之與被告對話紀錄1份（警二卷第179至183頁）。 ②告訴人伍迪提出之交易明細資料1份（警二卷第177頁）。 ③內政部警政署反詐騙諮詢專線紀錄表1份（警二卷第172頁）。 7 石家瑜 （提出告訴） 於110年6月16日某時許，在苗栗縣○○鄉○○村○○○000號住宅內操作電腦設備在網路遊戲「新楓之谷」內公開刊登販售虛擬寶物「輪迴碑石」訊息，石家瑜使用LINE通訊軟體聯繫陳明彥，雙方談妥以24,000元交易上述物品，石家瑜遂依指示，自其所有之LINE Pay Money電子錢包匯款24,000元至中信銀行000-000000000000號人頭帳戶。 24,000元 ①告訴人石家瑜提出與被告之對話紀錄1份（警二卷第190頁）。 ②告訴人石家瑜提出之交易明細1份（警二卷第190頁）。 ③內政部警政署反詐騙諮詢專線紀錄表1份（警二卷第186頁）。 8 鞠思安 （提出告訴） 於110年6月16日某時許，在苗栗縣○○鄉○○村○○○000號住宅內操作電腦設備在網路遊戲「新楓之谷」內公開刊登販售虛擬寶物訊息，鞠思安使用LINE通訊軟體聯繫陳明彥，雙方談妥以19,000元交易上述物品，鞠思安遂依指示，自其所有之LINE Pay Money電子錢包匯款19,000元至黃浚宬LINE Pay Money人頭帳戶。 19,000元 ①告訴人鞠思安提出之交易明細1份（警二卷第197頁）。 ②內政部警政署反詐騙諮詢專線紀錄表1份（警二卷第192頁）。 9  謝孟修 （提出告訴） 於110年6月16日某時許，在苗栗縣○○鄉○○村○○○000號住宅內操作電腦設備在網路遊戲「新楓之谷」以私訊方式聯繫謝孟修販售虛擬寶物，謝孟修使用LINE通訊軟體聯繫陳明彥，雙方談妥以6,500元交易上述物品，謝孟修遂依指示，自其所有之LINE Pay Money電子錢包匯款6,500元至郅佶倫LINE Pay Money人頭帳戶。 6,500元 ①告訴人出之交易明細1份（警二卷第205頁）。 ②告訴人提出與被告對話內容之翻拍紀錄1份（警二卷第203、204頁）。 ③內政部警政署反詐騙諮詢專線紀錄表1份（警二卷第198頁）。 10  詹為任 （提出告訴） 於110年6月22日某時許，在苗栗縣○○鄉○○村○○○000號住宅內操作電腦設備遊戲「新楓之谷」內以私訊方式聯繫詹為任販售虛擬寶物「輪迴碑石」，詹為任使用LINE通訊軟體聯繫陳明彥，雙方談妥以22,000元交易上述物品，詹為任遂依指示，自其所有之LINE Pay Money電子錢包匯款22,000元至郅佶倫LINE Pay Money人頭帳戶。 22,000元 ①告訴人詹為任提出之交易明細資料1份（警二卷第217頁）。 ②告訴人詹為任提出與被告對話內容之翻拍紀錄1份（警二卷第212至216頁）。 ③內政部警政署反詐騙諮詢專線紀錄表1份（警二卷第206頁）。 11  曹泓鈞 （提出告訴） 於110年6月23日某時許，在苗栗縣○○鄉○○村○○○000號住宅內操作電腦設備遊戲「新楓之谷」內以私訊方式聯繫曹泓鈞販售虛擬寶物「輪迴碑石」、「燃燒戒指」等物，曹泓鈞使用LINE通訊軟體聯繫陳明彥，雙方談妥以29,500元交易上述物品，曹泓鈞遂依指示，自其所有之LINE Pay Money電子錢包匯款29,500元至黃浚宬LINE Pay Money人頭帳戶。 29,500元 ①告訴人曹泓鈞提出之交易明細1份（警二卷第224頁）。 ②告訴人曹泓鈞提出與被告對話內容之翻拍紀錄1份（警二卷第222、223頁）。 ③內政部警政署反詐騙諮詢專線紀錄表1份（警二卷第219頁）。 12  林谷峰 （提出告訴） 於110年6月24日某時許，在苗栗縣○○鄉○○村○○○000號住宅內操作電腦設備遊戲「新楓之谷」內以私訊方式聯繫林谷峰販售虛擬寶物「輪迴碑石」，林谷峰使用LINE通訊軟體聯繫陳明彥，雙方談妥以24,000元交易上述物品，林谷峰遂依指示，自其所有之LINE Pay Money電子錢包匯款24,000元至黃浚宬LINE Pay Money人頭帳戶。 24,000元 ①林谷峰告訴人提出之交易明細1份（警二卷第233頁）。 ②林谷峰告訴人提出與被告對話內容之翻拍紀錄1份（警二卷第232、233頁）。 ③內政部警政署反詐騙諮詢專線紀錄表1份（警二卷第225頁）。 13  謝博崴 （提出告訴） 於110年6月24日某時許，在苗栗縣○○鄉○○村○○○000號住宅內操作電腦設備遊戲「新楓之谷」內以私訊方式聯繫謝博崴販售虛擬寶物，謝博崴使用LINE通訊軟體聯繫陳明彥，雙方談妥以13,000元交易上述物品，謝博崴遂依指示，自其所有之LINE Pay Money電子錢包匯款13,000元至黃浚宬LINE PayMoney人頭帳戶。 13,000元 ①告訴人謝博崴提出之交易明細、與被告之對話紀錄翻拍資料各1份（警二卷第237、238頁）。 ②內政部警政署反詐騙諮詢專線紀錄表1份（警二卷第234頁）。 14  陳冠群 （提出告訴） 於110年6月22日某時許，在苗栗縣○○鄉○○村○○○000號住宅內操作電腦，以LINE私訊方式聯繫陳冠群販售虛擬寶物，雙方談妥以23,000元交易上述物品，陳冠群遂依指示，自其所有之LINE Pay Money電子錢包匯款23,000元至郅佶倫LINE Pay  Money人頭帳戶。 23,000元 ①告訴人陳冠群提出之交易明細、與被告之對話紀錄翻拍資料各1份（警二卷第244至252、253頁）。 ②內政部警政署反詐騙諮詢專線紀錄表1份（警二卷第240頁）。 15  陳柏瑋 （提出告訴） 於110年6月26日某時許，在苗栗縣○○鄉○○村○○○000號住宅內操作電腦，以LINE私訊方式聯繫陳柏瑋販售虛擬寶物「輪迴碑石」、「燃燒戒指交換券」等物，雙方談妥以31,000元交易上述物品，陳柏瑋遂依指示，自其所有之LINE Pay Money電子錢包匯款31,000元至郅佶倫LINE Pay Money人頭帳戶。 31,000元 ①告訴人陳柏瑋提出與被告之對話紀錄資料及交易明細各1份（警二卷第265至270、264頁）。 ②內政部警政署反詐騙諮詢專線紀錄表1份（警二卷第256頁）。 16 張凱傑 （提出告訴） 於110年6月27日某時許，在苗栗縣○○鄉○○村○○○000號住宅內操作電腦設備遊戲「新楓之谷」內公開刊登販售虛擬寶物「輪迴碑石」訊息，張凱傑使用LINE通訊軟體聯繫陳明彥，雙方談妥以25,000元交易上述物品，張凱傑遂依指示，自其所有之LINE Pay Money電子錢包匯款25,000元至郅佶倫LINE Pay Money人頭帳戶。 25,000元 ①告訴人張凱傑提出與被告之對話紀錄資料及交易明細各1份（警二卷第277至280、281頁）。 ②內政部警政署反詐騙諮詢專線紀錄表1份（警二卷第271頁）。 17 羅子軒 （提出告訴） 於110年6月27日某時許，在苗栗縣○○鄉○○村○○○000號住宅內操作電腦設備於LINE群組上公開刊登販售遊戲「新楓之谷」內虛擬寶物訊息，羅子軒使用LINE通訊軟體聯繫陳明彥，雙方談妥以25,000元交易上述物品，羅子軒遂依指示，在其位於高雄市三民區住處內自其所有之LINE Pay Money電子錢包匯款25,000元至郅佶倫LINE Pay Money人頭帳戶。 25,000元 ①告訴人羅子軒提出之與被告對話紀錄資料及交易明細各1份（警二卷第286至290、293至294頁）。 ②內政部警政署反詐騙諮詢專線紀錄表1份（警二卷第282頁）。 18  李振豪 （提出告訴） 於110年6月27日某時許，在苗栗縣○○鄉○○村○○○000號住宅內操作電腦設備遊戲「新楓之谷」內以私訊方式聯繫李振豪販售虛擬寶物「輪迴碑石」，李振豪使用LINE通訊軟體聯繫陳明彥，雙方談妥以25,500元交易上述物品，李振豪遂依指示，在其位於高雄市三民區之住處內自其所有之LINE Pay Money電子錢包匯款25,500元至郅佶倫LINE Pay Money人頭帳戶。 25,500元 ①告訴人李振豪提出之與被告之對話紀錄資料及交易明細資料各1份（警二卷第293至303、304頁）。 ②內政部警政署反詐騙諮詢專線紀錄表1份（警二卷第295頁）。 19  陳嘉哲 （提出告訴） 於110年6月29日某時許，在苗栗縣○○鄉○○村○○○000號住宅內操作電腦設備遊戲「新楓之谷」內以私訊方式聯繫陳嘉哲販售虛擬寶物「輪迴碑石」，陳嘉哲使用LINE通訊軟體聯繫陳明彥，雙方談妥以25,500元（起訴書誤載為25,000元）交易上述物品，陳嘉哲遂依指示，自其所有之LINE Pay Money電子錢包匯款25,500元至LINE Pay Money人頭帳戶。 25,500元（起訴書誤載為25,000元） ①告訴人陳嘉哲提出之交易明細1份（警二卷第307、308頁）。 ②告訴人陳嘉哲提出與被告之對話紀錄1份（警二卷第310頁）。 ③內政部警政署反詐騙諮詢專線紀錄表1份（警二卷第305頁）。 20  吳建澄 （提出告訴） 於110年6月30日某時許，在苗栗縣○○鄉○○村○○○000號住宅內操作電腦設備遊戲「新楓之谷」內以私訊方式聯繫吳建澄販售虛擬寶物「燃燒戒指交換券」，吳建澄使用LINE通訊軟體聯繫陳明彥，雙方談妥以5,600元交易上述物品，吳建澄遂依指示，自其所有之LINE Pay Money電子錢包匯款5,600元至凃膺翔LINE Pay Money人頭帳戶。 5,600元 ①告訴人吳建澄提出之交易明細1份（警二卷第317頁）。 ②告訴人吳建澄提出被告之對話紀錄1份（警二卷第315至318頁）。 ③內政部警政署反詐騙諮詢專線紀錄表各1份（警二卷第312頁）。 21 陳建中 （提出告訴） 於110年7月1日某時許，在苗栗縣○○鄉○○村○○○000號住宅內操作電腦，在8594寶物交易網站公開刊登販售虛擬寶物「輪迴碑石」，陳建中使用LINE通訊軟體聯繫陳明彥，雙方談妥以25,000元交易上述物品，陳建中遂依指示，自其所有之LINE Pay Money電子錢包匯款25,000元至凃膺翔LINE Pay Money人頭帳戶。 25,000元 ①告訴人陳建中提出之交易明細資料1份（警二卷第324頁）。 ②告訴人陳建中提出被告之對話紀錄1份（警二卷第323至324頁）。 ③內政部警政署反詐騙諮詢專線紀錄表1份（警二卷第319頁）。 22  陳沛語 （提出告訴） 於110年7月1日某時許，在苗栗縣○○鄉○○村○○○000號住宅內操作電腦設備遊戲「新楓之谷」內以私訊陳沛語方式販售虛擬寶物，陳沛語使用LINE通訊軟體聯繫陳明彥，雙方談妥以5,800元交易上述物品，陳沛語遂依指示，自其所有之LINE Pay Money電子錢包匯款5,800元至凃膺翔LINE Pay Money人頭帳戶。 5,800元 ②告訴人陳沛語提出之交易明細資料1份（警二卷第333頁）。 ③告訴人陳沛語提出與被告之對話紀錄1份（警二卷第332頁）。 ④內政部警政署反詐騙諮詢專線紀錄表1份（警二卷第325頁）。 23  洪承斈 （提出告訴） 於110年7月1日於苗栗縣○○鄉○○村○○○000號住宅內操作電腦設備遊戲「新楓之谷」內以私訊洪承斈方式販售虛擬遊戲幣「楓幣」，洪承斈使用LINE通訊軟體聯繫陳明彥，雙方談妥以2,000元交易上述物品，洪承斈遂依指示，自其所有之LINE Pay Money電子錢包匯款2,000元至凃膺翔LINE Pay Money人頭帳戶。 2,000元 ①告訴人洪承斈提出之交易明細資料1份（警二卷第340頁）。 ②告訴人洪承斈提出與被告之對話紀錄1份（警二卷第341、342頁）。 ③內政部警政署反詐騙諮詢專線紀錄表1份（警二卷第335頁）。 24  曾于瑞 （提出告訴） 於110年7月2日某時許，在苗栗縣○○鄉○○村○○○000號住宅內操作電腦設備遊戲「楓之谷」內以私訊曾于瑞方式販售虛擬寶物「輪迴碑石」、「燃燒戒指交換券」等物，曾于瑞使用LINE通訊軟體聯繫陳明彥，雙方談妥以31,000元交易上述物品，曾于瑞遂依指示，自其所有之LINE Pay Money電子錢包匯款31,000元至LINE Pay Money人頭帳戶。 31,000元 ①告訴人曾于瑞提出之交易明細資料1份（警二卷第347頁）。 ②告訴人曾于瑞提出與被告之對話紀錄1份（警二卷第348頁）。 ③內政部警政署反詐騙諮詢專線紀錄表1份（警二卷第343頁）。 25  童世昇 （提出告訴） 於110年7月3日某時許，在苗栗縣○○鄉○○村○○○000號住宅內操作電腦，以LINE私訊童世昇方式販售虛擬寶物，雙方談妥以31,000元交易上述物品，童世昇遂依指示，自其所有之LINE Pay Money電子錢包匯款31,000元至陳冠豪LINE Pay Money人頭帳戶。 31,000元 ①告訴人童世昇提出之交易明細資料1份（警二卷第354頁）。 ②告訴人童世昇提出與被告之對話紀錄1份（警二卷第358至362頁）。 ③內政部警政署反詐騙諮詢專線紀錄表1份（警二卷第349頁）。 26  王怡翔 （提出告訴） 於110年8月19日某時許，在苗栗縣○○鄉○○村○○○000號住宅內操作電腦設備遊戲「新楓之谷」內以私訊王怡翔方式販售虛擬寶物「輪迴碑石」，王怡翔使用LINE通訊軟體聯繫陳明彥，雙方談妥以34,000元交易上述物品，王怡翔遂依指示，自其所有之LINE Pay Money電子錢包匯款34,000元至黃*萱LINE Pay Money人頭帳戶。 34,000元 ①告訴人王怡翔提出之交易明細資料1份（警三卷第366頁）。 ②告訴人王怡翔提出與被告之對話紀錄1份（警三卷第368至372頁）。 ③內政部警政署反詐騙諮詢專線紀錄表1份（警三卷第363頁）。 27 曾涪皇 （提出告訴） 於110年8月28日某時許，在苗栗縣○○鄉○○村○○○000號住宅內操作電腦設備遊戲「新楓之谷」內以公開刊登方式販售虛擬寶物「輪迴碑石」，曾涪皇使用LINE通訊軟體聯繫陳明彥，雙方談妥以33,000元交易上述物品，曾涪皇遂依指示，自其所有之LINE Pay Money電子錢包匯款33,000元至黃*萱LINE Pay Money人頭帳戶。 33,000元  ①告訴人曾涪皇提出之交易明細資料1份（警三卷第377頁）。 ②告訴人曾涪皇提出與被告之對話紀錄1份（警三卷第377至379頁）。 ③內政部警政署反詐騙諮詢專線紀錄表1份（警三卷第373頁）。 28 成宏睿 （提出告訴） 於110年9月18日某時許，在苗栗縣○○鄉○○村○○○000號住宅內操作電腦，在蝦皮購物網站，公開刊登方式販售虛擬寶物「輪迴碑石」，成宏睿使用LINE通訊軟體聯繫陳明彥，雙方談妥以35,000元交易上述物品，成宏睿遂依指示，自其所有之LINE Pay  Money電子錢包匯款35,000元至池承峰LINE Pay  Money人頭帳戶。 35,000元 ①告訴人成宏睿提出之交易明細資料1份（警三卷第392頁）。 ②告訴人成宏睿提出與被告之對話紀錄1份（警三卷第386至393頁）。 ③內政部警政署反詐騙諮詢專線紀錄表1份（警三卷第381頁）。 29 陳東佑 （提出告訴） 於110年9月19日某時許，在苗栗縣○○鄉○○村○○○000號住宅內操作電腦設備遊戲「新楓之谷」內以公開刊登方式販售虛擬寶物「燃燒戒指交換券」，陳東佑使用LINE通訊軟體聯繫陳明彥，雙方談妥以6,500元交易上述物品，陳東佑遂依指示，自其所有之LINE Pay Money電子錢包匯款6,500元至池承峰LINE Pay Money人頭帳戶。 6,500元 ①告訴人陳東佑提出之交易明細資料1份（警三卷第402頁）。 ②告訴人陳東佑提出與被告之對話紀錄1份（警三卷第400、401頁）。 ③內政部警政署反詐騙諮詢專線紀錄表1份（警三卷第394頁）。 30 王晉仁（提出告訴）  於110年9月20日某時許，在苗栗縣○○鄉○○村○○○000號住宅內操作電腦設備遊戲「新楓之谷」內以公開刊登方式販售虛擬寶物「輪迴碑石」、「燃燒戒指」，王晉仁使用LINE通訊軟體聯繫陳明彥，雙方談妥以43,000元交易上述物品，王晉仁遂依指示，自其所有之LINE Pay Money電子錢包匯款43,000元至池承峰LINE Pay  Money人頭帳戶。 43,000元 ①告訴人王晉仁提出之交易明細資料1份（警三卷第422頁）。 ②告訴人王晉仁提出與被告之對話紀錄1份（警三卷第408至442頁）。 ③內政部警政署反詐騙諮詢專線紀錄表1份（警三卷第404頁）。 31 張鈞淳 （提出告訴） 於110年9月20日某時許，在苗栗縣○○鄉○○村○○○000號住宅內操作電腦設備遊戲「新楓之谷」內以公開刊登方式販售虛擬寶物「輪迴碑石」，張鈞淳使用LINE通訊軟體聯繫陳明彥，雙方談妥以36,000元交易上述物品，張鈞淳遂依指示，自其所有之LINE Pay Money電子錢包匯款36,000元至池承峰LINE Pay  Money人頭帳戶。 36,000元 ①告訴人張鈞淳提出之交易明細資料1份（警三卷第429、430頁）。 ②告訴人張鈞淳提出與被告之對話紀錄1份（警三卷第427至429頁）。 ③內政部警政署反詐騙諮詢專線紀錄表1份（警三卷第423頁）。 32 莊季霖 （提出告訴） 於110年9月21日某時許，在苗栗縣○○鄉○○村○○○000號住宅內操作電腦設備遊戲「新楓之谷」，以私訊方式販售虛擬寶物，莊季霖使用LINE通訊軟體聯繫陳明彥，雙方談妥以42,000元交易上述物品，莊季霖遂依指示，自其所有之LINE Pay Money電子錢包匯款42,000元至池承峰LINE Pay Money人頭帳戶。 42,000元 ①告訴人莊季霖提出之交易明細資料1份（警三卷第440頁）。 ②告訴人莊季霖提出與被告之對話紀錄1份（警三卷第438、439頁）。 ③內政部警政署反詐騙諮詢專線紀錄表1份（警三卷第433頁）。 33 紀淳鏵 （提出告訴） 於110年9月25日某時許，在苗栗縣○○鄉○○村○○○000號住宅內操作電腦，在8591寶物交易網站公開刊登方式販售虛擬寶物「輪迴碑石」，紀淳鏵使用LINE通訊軟體聯繫陳明彥，雙方談妥以37,000元交易上述物品，紀淳鏵遂依指示，自其所有之LINE Pay Money電子錢包匯款37,000元至陳明彥所辦之羅*玲(帳號:0000000000)LINE Pay Money人頭帳戶。 37,000元 ①告訴人紀淳鏵提出之交易明細資料1份（警三卷第446頁）。 ②告訴人紀淳鏵提出與被告之對話紀錄1份（警三卷第447至449頁）。 ③內政部警政署反詐騙諮詢專線紀錄表1份（警三卷第442頁）。 34 洪奕 （提出告訴） 於110年9月26日某時許，在苗栗縣○○鄉○○村○○○000號住宅內操作電腦設備遊戲「新楓之谷」內以公開刊登方式販售虛擬寶物「武公」，洪奕使用LINE通訊軟體聯繫陳明彥，雙方談妥以4,200元交易上述物品，洪奕遂依指示，自其所有之LINE Pay Money電子錢包匯款4,200元至羅*玲(帳號:0000000000)LINE Pay Money人頭帳戶。 4,200元 ①告訴人洪奕提出之交易明細資料1份（警三卷第453頁）。 ②告訴人洪奕提出與被告之對話紀錄1份（警三卷第454、455頁）。 ③內政部警政署反詐騙諮詢專線紀錄表1份（警三卷第450頁）。 35 吳宣澔 （提出告訴） 於110年9月30日某時許，在苗栗縣○○市○○路0000巷0號住宅內操作電腦，在8591寶物交易網站公開刊登方式販售虛擬寶物「輪迴碑石」，吳宣澔使用LINE通訊軟體聯繫廖方均，雙方談妥以36,000元交易上述物品，吳宣澔遂依指示，自其所有之LINE Pay Money電子錢包匯款36,000元至黃蘋LINE Pay Money人頭帳戶。 36,000元 ①告訴人吳宣澔提出之交易明細資料1份（警三卷第462頁）。 ②告訴人吳宣澔提出與被告之對話紀錄1份（警三卷第460頁）。 ③內政部警政署反詐騙諮詢專線紀錄表1份（警三卷第456頁）。 36  李松霖 （提出告訴） 於110年9月30日某時許，在苗栗縣○○市○○路0000巷0號住宅內操作電腦設備遊戲「新楓之谷」內以私訊李松霖方式販售虛擬寶物「輪迴碑石」，李松霖使用LINE通訊軟體聯繫廖方均，雙方談妥以38,000元交易上述物品，李松霖遂依指示，自其所有之LINE Pay Money電子錢包匯款38,000元至黃蘋LINE Pay Money人頭帳戶。 38,000元 ①告訴人李松霖提出之交易明細資料1份（警三卷第472頁）。 ②告訴人李松霖提出與被告之對話紀錄1份（警三卷第469至472頁）。 ③內政部警政署反詐騙諮詢專線紀錄表1份（警三卷第463頁）。 37  游清宇 （提出告訴） 於110年10月6日某時許，在苗栗縣○○市○○路0000巷0號住宅內操作電腦設備遊戲「新楓之谷」內以私訊游清宇方式販售虛擬寶物，游清宇使用LINE通訊軟體聯繫廖方均，雙方談妥以28,000元交易上述物品，游清宇遂依指示，自其所有之LINE Pay Money電子錢包匯款28,000元至蘇云海LINE Pay Money人頭帳戶。 28,000元 ①告訴人游清宇提出之交易明細資料1份（警三卷第477頁）。 ②告訴人游清宇提出與被告之對話紀錄1份（警三卷第477至479頁）。 ③內政部警政署反詐騙諮詢專線紀錄表1份（警三卷第473頁）。 38 陳盈伶 （提出告訴） 於110年10月6日某時許，在苗栗縣○○市○○路0000巷0號住宅內操作電腦，在8591寶物交易網公開刊登方式販售虛擬寶物「輪迴碑石」，陳盈伶使用LINE通訊軟體聯繫廖方均，雙方談妥以38,000元交易上述物品，陳盈伶遂依指示，自其所有之LINE Pay Money電子錢包匯款38,000元至蘇云海LINE Pay Money人頭帳戶。 38,000元 ①告訴人陳盈伶提出之交易明細資料1份（警三卷第488頁）。 ②告訴人陳盈伶提出與被告之對話紀錄1份（警三卷第485至487頁）。 ③內政部警政署反詐騙諮詢專線紀錄表1份（警三卷第480頁）。 39 陳裕鈞 （提出告訴） 於110年10月7日某時許，在苗栗縣○○市○○路0000巷0號住宅內操作電腦，在8591寶物交易網公開刊登方式販售虛擬寶物「燃燒戒指交換券」，陳裕鈞使用LINE通訊軟體聯繫廖方均，雙方談妥以25,000元交易上述物品，陳裕鈞遂依指示，自其所有之LINE Pay Money電子錢包匯款25,000元至蘇云海LINE Pay Money人頭帳戶。 25,000元 ①告訴人陳裕鈞提出之交易明細資料1份（警三卷第495頁）。 ②告訴人陳裕鈞提出與被告之對話紀錄1份（警三卷第496至499頁）。 ③內政部警政署反詐騙諮詢專線紀錄表1份（警三卷第490頁）。 40 潘松葳 （提出告訴） 於110年10月8日某時許，在苗栗縣○○市○○路0000巷0號住宅內操作電腦，在8591寶物交易網公開刊登方式販售虛擬寶物「燃燒戒指交換券」，潘松葳使用LINE通訊軟體聯繫廖方均，雙方談妥以38,000元交易上述物品，潘松葳遂依指示，自其所有之LINE Pay Money電子錢包匯款38,000元至蘇云海LINE Pay Money人頭帳戶。 38,000元 ①告訴人潘松葳提出之交易明細資料1份（警三卷第506頁）。 ②告訴人潘松葳提出與被告之對話紀錄1份（警三卷第505、506頁）。 ③內政部警政署反詐騙諮詢專線紀錄表1份（警三卷第500頁）。 41 林泳廷 （提出告訴） 於110年10月15日某時許，在苗栗縣○○市○○路0000巷0號住宅內操作電腦設備遊戲「新楓之谷」內以公開刊登方式販售虛擬寶物「燃燒戒指交換券」，林泳廷使用LINE通訊軟體聯繫廖方均，雙方談妥以6,300元交易上述物品，林泳廷遂依指示，自其所有之LINE Pay Money電子錢包匯款6,300元至蘇云海LINE Pay Money人頭帳戶。 6,300元 ①告訴人林泳廷提出之交易明細資料1份（警三卷第511頁）。 ②告訴人林泳廷提出與被告之對話紀錄1份（警三卷第511頁）。 ③內政部警政署反詐騙諮詢專線紀錄表1份（警三卷第507頁）。 42 蕭敬暘 （提出告訴） 於110年10月15日某時許，在苗栗縣○○市○○路0000巷0號住宅內操作電腦設備遊戲「新楓之谷」內以公開刊登方式販售虛擬寶物「燃燒戒指交換券」，蕭敬暘使用LINE通訊軟體聯繫廖方均，雙方談妥以6,500元交易上述物品，蕭敬暘遂依指示，自其所有之LINE Pay Money電子錢包匯款6,500元至蘇云海LINE Pay Money人頭帳戶。 6,500元 ①告訴人蕭敬暘提出之交易明細資料1份（警三卷第520頁）。 ②告訴人蕭敬暘提出與被告之對話紀錄1份（警三卷第519頁）。 ③內政部警政署反詐騙諮詢專線紀錄表1份（警三卷第513頁）。 43 何國誌 於110年10月18日某時許，在苗栗縣○○市○○路0000巷0號住宅內操作電腦設備遊戲「新楓之谷」內以私訊方式販售虛擬寶物「燃燒戒指交換券」，何國誌使用LINE通訊軟體聯繫廖方均，雙方談妥以6,500元交易上述物品，何國誌遂依指示，自其所有之LINE Pay Money電子錢包匯款6,500元至朱*斌LINE Pay Money人頭帳戶。 6,500元 ①告訴人何國誌提出之交易明細資料1份（警三卷第524頁）。 ②告訴人何國誌提出與被告之對話紀錄1份（警三卷第524頁）。 ③內政部警政署反詐騙諮詢專線紀錄表1份（警三卷第521頁）。 44 徐楷宸 （提出告訴） 於110年10月19日某時許，在苗栗縣○○市○○路0000巷0號住宅內操作電腦設備遊戲「新楓之谷」內以公開刊登方式販售虛擬寶物「燃燒戒指交換券」，徐楷宸使用LINE通訊軟體聯繫廖方均，雙方談妥以6,500元交易上述物品，徐楷宸遂依指示，自其所有之LINE Pay Money電子錢包匯款6,500元至朱*斌LINE Pay Money人頭帳戶。 6,500元 ①告訴人徐楷宸提出之交易明細資料1份（警三卷第528頁）。 ②告訴人徐楷宸提出與被告之對話紀錄1份（警三卷第528頁）。 ③內政部警政署反詐騙諮詢專線紀錄表1份（警三卷第525頁）。 45 游薇蓉 （提出告訴） 於110年10月28日某時許，在苗栗縣○○市○○路0000巷0號住宅內操作電腦設備遊戲「新楓之谷」內以公開刊登方式販售虛擬寶物「燃燒戒指」、「輪迴碑石」，游薇蓉使用LINE通訊軟體聯繫廖方均，雙方談妥以45,000元交易上述物品，游薇蓉遂依指示，自其所有之LINE Pay Money電子錢包匯款45,000元至李昌學LINE Pay Money人頭帳戶。 45,000元 ①告訴人游薇蓉提出之交易明細資料1份（警三卷第536頁）。 ②告訴人游薇蓉提出與被告之對話紀錄1份（警三卷第535頁）。 ③內政部警政署反詐騙諮詢專線紀錄表1份（警三卷第529頁）。 46 白家宇 （提出告訴） 於110年10月28日某時許，在苗栗縣○○市○○路0000巷0號住宅內操作電腦，在8591寶物交易網公開刊登方式販售虛擬寶物「輪迴碑石」，白家宇使用LINE通訊軟體聯繫廖方均，雙方談妥以43,000元交易上述物品，白家宇遂依指示，自其所有之LINE Pay Money電子錢包匯款43,000元至李昌學LINE Pay Money人頭帳戶。 43,000元 ①告訴人白家宇提出之交易明細資料1份（警三卷第543頁）。 ②告訴人白家宇提出與被告之對話紀錄、被告於網站上公開刊登販售商品之頁面資料各1份（警三卷第544、546至548頁）。 ③內政部警政署反詐騙諮詢專線紀錄表1份（警三卷第537頁）。 47 楊易勳 （提出告訴） 於110年10月29日某時許，在苗栗縣○○市○○路0000巷0號住宅內操作電腦設備遊戲「新楓之谷」，並公開刊登方式販售虛擬寶物「燃燒戒指交換券」，楊易勳使用LINE通訊軟體聯繫廖方均，雙方談妥以6,300元交易上述物品，楊易勳遂依指示，自其所有之LINE Pay Money電子錢包匯款6,300元至李昌學LINE Pay Money人頭帳戶。 6,300元 ①告訴人楊易勳提出之交易明細資料1份（警三卷第557頁）。 ②告訴人楊易勳提出與被告之對話紀錄、被告於遊戲網站上公開刊登販售商品之頁面資料各1份（警三卷第553至556頁）。 ③內政部警政署反詐騙諮詢專線紀錄表1份（警三卷第549頁）。 48 彭鎮岳 （提出告訴） 於110年10月30日某時許，在苗栗縣○○市○○路0000巷0號住宅內操作電腦設備遊戲「新楓之谷」，並公開刊登方式販售虛擬寶物「燃燒戒指交換券」，彭鎮岳使用LINE通訊軟體聯繫廖方均，雙方談妥以6,500元交易上述物品，彭鎮岳遂依指示，自其所有之LINE Pay Money電子錢包匯款6,500元至李昌學LINE Pay Money人頭帳戶。 6,500元 ①告訴人彭鎮岳提出之交易明細資料1份（警三卷第562頁）。 ②告訴人彭鎮岳提出與被告之對話紀錄、被告於遊戲網站上公開刊登販售商品之頁面資料各1份（警三卷第563至565頁）。 ③內政部警政署反詐騙諮詢專線紀錄表1份（警三卷第558頁）。 49 卓和逸 （提出告訴） 於110年11月7日某時許，在苗栗縣○○市○○路0000巷0號住宅內操作電腦，在8591寶物交易網公開刊登方式販售虛擬寶物「輪迴碑石」，卓和逸使用LINE通訊軟體聯繫廖方均，雙方談妥以36,000元交易上述物品，卓和逸遂依指示，在其位於高雄市三民區之住處內自其所有之LINE Pay Money電子錢包匯款36,000元至李昌學LINE Pay Money人頭帳戶。 36,000元 ①告訴人卓和逸提出之交易明細資料1份（警三卷第579頁）。 ②告訴人卓和逸提出與被告之對話紀錄、被告於8591網站上公開刊登販售商品之頁面資料各1份（警三卷第572至580頁）。 ③內政部警政署反詐騙諮詢專線紀錄表1份（警三卷第566頁）。 50 洪宗裕 （提出告訴） 於110年11月9日某時許，在苗栗縣○○市○○路0000巷0號住宅內操作電腦，在8591寶物交易網公開刊登方式販售虛擬寶物「輪迴碑石」，洪宗裕使用LINE通訊軟體聯繫廖方均，雙方談妥以36,000元交易上述物品，洪宗裕遂依指示，自其所有之LINE Pay Money電子錢包匯款36,000元至李育民LINE Pay Money人頭帳戶。 36,000元 ①告訴人洪宗裕提出之交易明細資料1份（警四卷第587頁）。 ②告訴人洪宗裕提出與被告之對話紀錄、被告於8591網站上公開刊登販售商品之頁面資料各1份（警四卷第586至588頁）。 ③內政部警政署反詐騙諮詢專線紀錄表1份（警四卷第581頁）。 51 陳博翔 （提出告訴） 於110年11月10日某時許，在苗栗縣○○市○○路0000巷0號住宅內操作電腦，在8591寶物交易網公開刊登方式販售虛擬寶物，陳博翔使用LINE通訊軟體聯繫廖方均，雙方談妥以37,000元交易上述物品，陳博翔遂依指示，自其所有之LINE Pay Money電子錢包匯款37,000元至李育民LINE Pay Money人頭帳戶。 37,000元 ①告訴人陳博翔提出之交易明細資料1份（警四卷第598頁）。 ②告訴人陳博翔提出與被告之對話紀錄1份（警四卷第594至597頁）。 ③內政部警政署反詐騙諮詢專線紀錄表1份（警四卷第589頁）。 52 戴孟慈 （提出告訴） 於110年11月13日某時許，在苗栗縣○○市○○路0000巷0號住宅內操作電腦設備遊戲「楓之谷」，以私訊方式販售虛擬寶物，戴孟慈使用LINE通訊軟體聯繫犯嫌廖方均，雙方談妥以37,000元交易上述物品，戴孟慈遂依指示，自其所有之LINE Pay Money電子錢包匯款37,000元至李育民LINE Pay Money人頭帳戶。 37,000元 ①告訴人戴孟慈提出之交易明細資料1份（警四卷第605頁）。 ②告訴人戴孟慈提出與被告之對話紀錄1份（警四卷第605、606頁）。 ③內政部警政署反詐騙諮詢專線紀錄表1份（警四卷第599頁）。 53 朱立皓 （提出告訴） 於110年11月14日某時許，在苗栗縣○○市○○路0000巷0號住宅內操作電腦設備遊戲「新楓之谷」，並在8591寶物交易網公開刊登方式販售虛擬寶物「輪迴碑石」，被害人朱立皓使用LINE通訊軟體聯繫廖方均，雙方談妥以37,000元交易上述物品，朱立皓遂依指示，自其所有之LINE Pay Money電子錢包匯款37,000元至劉俊強LINE Pay Money人頭帳戶。 37,000元 ①告訴人朱立皓提出之交易明細資料1份（警四卷第617頁）。 ②告訴人朱立皓提出與被告之對話紀錄1份（警四卷第615至619頁）。 ③內政部警政署反詐騙諮詢專線紀錄表1份（警四卷第608頁）。 54 曾郁峰 （提出告訴） 於110年11月15日某時許，在苗栗縣○○市○○路0000巷0號住宅內操作電腦設備遊戲「新楓之谷」，並以私訊方式販售虛擬寶物「輪迴碑石」，曾郁峰使用LINE通訊軟體聯繫廖方均，雙方談妥以36,001元交易上述物品，曾郁峰遂依指示，自其所有之LINE Pay Money電子錢包匯款36,001元至劉俊強LINE Pay Money人頭帳戶。 36,001元 ①告訴人曾郁峰提出之交易明細資料1份（警四卷第625頁）。 ②告訴人曾郁峰提出與被告之對話紀錄1份（警四卷第625頁）。 ③內政部警政署反詐騙諮詢專線紀錄表1份（警四卷第619頁）。 55 陳冠戎 （提出告訴） 於110年11月20日某時許，在苗栗縣○○市○○路0000巷0號住宅內操作電腦設備遊戲「新楓之谷」，並公開刊登方式販售虛擬寶物「輪迴碑石」，陳冠戎使用LINE通訊軟體聯繫廖方均，雙方談妥以15,000元交易上述物品，陳冠戎遂依指示，自其所有之LINE Pay Money電子錢包匯款15,000元至李育民LINE Pay Money人頭帳戶。 15,000元 ①告訴人陳冠戎提出之交易明細資料1份（警四卷第635頁）。 ②告訴人陳冠戎提出與被告之對話紀錄1份（警四卷第633至635頁）。 ③內政部警政署反詐騙諮詢專線紀錄表1份（警四卷第627頁）。 56 潘柏宇 （提出告訴） 於110年11月22日某時許，在苗栗縣○○市○○路0000巷0號住宅操作電腦，在8591寶物交易網公開刊登方式販售虛擬寶物「輪迴碑石」，潘柏宇使用LINE通訊軟體聯繫廖方均，雙方談妥以35,000元交易上述物品，潘柏宇遂依指示，自其所有之LINE Pay Money電子錢包匯款35,000元至李育民LINE Pay Money人頭帳戶。 35,000元 ①告訴人潘柏宇提出之交易明細資料1份（警四卷第647頁）。 ②告訴人潘柏宇提出與被告之對話紀錄1份（警四卷第641頁）。 ③內政部警政署反詐騙諮詢專線紀錄表1份（警四卷第636頁）。 57 蔡文正 （提出告訴） 於110年11月22日某時許，在苗栗縣○○市○○路0000巷0號住宅內操作電腦，在8591寶物交易網公開刊登方式販售虛擬寶物「輪迴碑石」，蔡文正使用LINE通訊軟體聯繫廖方均，雙方談妥以35,000元交易上述物品，蔡文正遂依指示，自其所有之LINE Pay Money電子錢包匯款訂金15,000元至李育民LINE Pay Money人頭帳戶。 15,000元 ①告訴人蔡文正提出之交易明細資料1份（警四卷第653頁）。 ②告訴人蔡文正提出與被告之對話紀錄1份（警四卷第653、654頁）。 ③內政部警政署反詐騙諮詢專線紀錄表1份（警四卷第649頁）。 58 陳宥廷 （提出告訴） 於110年11月26日某時許，在苗栗縣○○市○○路0000巷0號住宅內操作電腦設備遊戲「新楓之谷」，並公開刊登方式販售虛擬寶物，陳宥廷使用LINE通訊軟體聯繫廖方均，雙方談妥以35,000元交易上述物品，陳宥廷遂依指示，自其所有之LINE Pay Money電子錢包匯款35,000元至鄭*昇LINE Pay Money人頭帳戶。 35,000元 ①告訴人陳宥廷提出之交易明細資料1份（警四卷第659頁）。 ②內政部警政署反詐騙諮詢專線紀錄表1份（警四卷第655頁）。 59 蘇綉麗 （提出告訴） 於110年11月30日某時許，在苗栗縣○○市○○路0000巷0號住宅內操作電腦設備遊戲「新楓之谷」，並公開刊登方式販售虛擬寶物「輪迴碑石」，蘇綉麗使用LINE通訊軟體聯繫廖方均，雙方談妥以33,000元交易上述物品，蘇琇麗遂依指示，自其所有之LINE Pay Money電子錢包匯款33,000元至鄭*昇LINE Pay Money人頭帳戶。 33,000元 ①告訴人蘇綉麗提出之交易明細資料1份（警四卷第677頁）。 ②告訴人蘇綉麗提出與被告之對話紀錄1份（警四卷第674至677頁）。 ③內政部警政署反詐騙諮詢專線紀錄表1份（警四卷第670頁）。 60 呂孟澤 （提出告訴） 於110年12月15日某時許，在苗栗縣○○市○○路0000巷0號住宅內操作電腦設備，於社群臉書上公開刊登販售筆記型電腦，呂孟澤使用LINE通訊軟體聯繫廖方均，雙方談妥以23,000元交易上述物品，呂孟澤遂依指示，自其所有之LINE Pay Money電子錢包匯款23,000元至LINE Pay Money人頭帳戶。 23,000元 ①告訴人呂孟澤提出之交易明細資料1份（警四卷第686頁）。 ②告訴人呂孟澤提出與被告之對話紀錄1份（警四卷第684至686頁）。 ③內政部警政署反詐騙諮詢專線紀錄表1份（警四卷第679頁）。 61 黃聖傑 （提出告訴） 於110年12月19日某時許，在苗栗縣○○市○○路0000巷0號住宅內操作電腦設備，於社群臉書上公開刊登販售筆記型電腦，黃聖傑使用LINE通訊軟體聯繫廖方均，雙方談妥以18,000元交易上述物品，黃聖傑遂依指示，自其所有之LINE Pay Money電子錢包匯款18,000元至LINE Pay Money人頭帳戶。 18,000元 ①告訴人黃聖傑提出之交易明細資料1份（警四卷第700、701頁）。 ②告訴人黃聖傑提出與被告之對話紀錄1份（警四卷第691至699頁）。 ③內政部警政署反詐騙諮詢專線紀錄表1份（警四卷第687頁）。 62 連翰偉 （提出告訴） 於110年12月22日某時許，在苗栗縣○○市○○路0000巷0號住宅內操作電腦設備，於社群臉書上公開刊登販售筆記型電腦，連翰偉使用LINE通訊軟體聯繫廖方均，雙方談妥以18,000元交易上述物品，連翰偉遂依指示，自其所有之LINE Pay Money電子錢包匯款訂金8,000元至LINE Pay Money人頭帳戶。 8,000元 ①告訴人連翰偉提出之交易明細資料1份（警四卷第717頁）。 ②告訴人連翰偉提出與被告之對話紀錄1份（警四卷第707至719頁）。 ③內政部警政署反詐騙諮詢專線紀錄表1份（警四卷第702頁）。 63 黃冠豪 （提出告訴） 於110年12月22日某時許，在苗栗縣○○市○○路0000巷0號住宅內操作電腦設備，於社群臉書上公開刊登販售筆記型電腦，黃冠豪使用LINE通訊軟體聯繫廖方均，雙方談妥以18,000元交易上述物品，黃冠豪遂依指示，自其所有之LINE Pay Money電子錢包匯款訂金9,000元至LINE Pay Money人頭帳戶。 9,000元 ①告訴人黃冠豪提出之交易明細資料1份（警四卷第727頁）。 ②告訴人黃冠豪提出與被告之對話紀錄1份（警四卷第727至730頁）。 ③內政部警政署反詐騙諮詢專線紀錄表1份（警四卷第721頁）。 64 劉會曄 （提出告訴） 於110年12月25日某時許，在苗栗縣○○市○○路0000巷0號住宅內操作電腦設備，於社群臉書上公開刊登販售「水母喇叭」，劉會曄使用LINE通訊軟體聯繫廖方均，雙方談妥以8,000元交易上述物品，劉會曄遂依指示，自其所有之LINE Pay Money電子錢包匯款訂金8,000元至LINE Pay Money人頭帳戶。 8,000元 ①告訴人劉會曄提出之交易明細資料1份（警四卷第736頁）。 ②告訴人劉會曄提出與被告之對話紀錄1份（警四卷第735至737頁）。 ③內政部警政署反詐騙諮詢專線紀錄表1份（警四卷第731頁）。 65 周琦瑋 （提出告訴） 於110年12月27日某時許，在苗栗縣○○市○○路0000巷0號住宅內操作電腦設備，於社群臉書上公開刊登販售筆記型電腦，周琦瑋使用LINE通訊軟體聯繫廖方均，雙方談妥以8,100元交易上述物品，周琦瑋遂依指示，自其所有之LINE Pay Money電子錢包匯款訂金8,100元至LINE Pay Money人頭帳戶。 8,100元 ①告訴人周琦瑋提出之交易明細資料1份（警四卷第743頁）。 ②告訴人周琦瑋提出與被告之對話紀錄1份（警四卷第747至752頁）。 ③內政部警政署反詐騙諮詢專線紀錄表1份（警四卷第739頁）。 66 徐裕凱 （提出告訴） 於110年12月30日某時許，在苗栗縣○○市○○路0000巷0號住宅內操作電腦設備，於社群臉書上公開刊登販售筆記型電腦，徐裕凱使用LINE通訊軟體聯繫廖方均，雙方談妥以15,000元交易上述物品，徐裕凱遂依指示，自其所有之LINE Pay Money電子錢包匯款訂金15,000元至LINE Pay Money人頭帳戶。 15,000元 ①告訴人徐裕凱提出之交易明細資料1份（警四卷第762頁）。 ②告訴人徐裕凱提出與被告之對話紀錄1份（警四卷第763至770頁）。 ③內政部警政署反詐騙諮詢專線紀錄表1份（警四卷第754頁）。 67 陳冠曆 （提出告訴） 於110年12月30日某時許，在苗栗縣○○市○○路0000巷0號住宅內操作電腦設備，於社群臉書上公開刊登販售筆記型電腦，陳冠曆使用LINE通訊軟體聯繫廖方均，雙方談妥以16,000元交易上述物品，陳冠曆遂依指示，自其所有之LINE Pay Money電子錢包匯款訂金16,000元至LINE Pay Money人頭帳戶。 16,000元 ①告訴人陳冠曆提出之交易明細資料1份（警四卷第774頁）。 ②告訴人陳冠曆提出與被告之對話紀錄1份（警四卷第775至779頁）。 ③內政部警政署反詐騙諮詢專線紀錄表1份（警四卷第771頁）。